【裁判字號】    98,上訴,1830
【裁判日期】    980709
【裁判案由】    毒品危害防制條例
【裁判全文】
臺灣高等法院刑事判決                98年度上訴字第1830號
上  訴  人
即  被  告  乙○○
                    另案臺灣台北監獄執行中
選任辯護人  盧春律師
上  訴  人
即  被  告  甲○○
指定辯護人  義務辯護人  楊正評律師
上  訴  人
即  被  告  辛○○
                    於臺灣台北看守所）
選任辯護人  舒建中律師
上  訴  人
即  被  告  丙○○
                    另案於臺灣高雄戒治所
選任辯護人  扶助律師  彭安國律師
上  訴  人
即  被  告  戊○○
選任辯護人  余西鈞律師
上  訴  人
即  被  告  丁○○
選任辯護人  丁福慶律師
            洪嘉傑律師
            陳智勇律師
上列上訴人因毒品危害防制條例案件，不服臺灣臺北地方法院九
十七年度訴字第一一五一號，中華民國九十八年三月三十一日第
一審判決（起訴案號：臺灣臺北地方法院檢察署九十七年度偵字
第八五六七號、第八七九二號、第八七九三號、第八七九六號、
第八七九七號、第八七九八號、第八七九九號、第九六九六號、
第一一二一五號、第一一六二八號、第一一九六二號、第一二０
七六號、第一二０七七號、第一二０八五號、九十七年度毒偵字
第一九三七號），提起上訴，本院判決如下：
    主  文
原判決關於戊○○販賣第二級毒品（附表六編號一）及乙○○、
甲○○、辛○○、丙○○、丁○○部分，均撤銷。
乙○○犯如附表三所示之罪，所處之刑及應宣告之從刑詳如附表
三各該編號所示。應執行有期徒刑拾陸年，扣案如附表一編號一
、四、六所示之物均沒收銷燬，扣案如附表一編號二、三、五、
七、八、九、十、十一所示之物均沒收，如附表一編號二十所示
之物沒收，如全部或一部不能沒收時，連帶追徵其價額，未扣案
販賣毒品所得新臺幣拾壹萬玖仟元沒收（其中新臺幣貳萬壹仟元
與甲○○連帶沒收），如全部或一部不能沒收時，以其財產抵償
之。
甲○○犯如附表四所示之罪，所處之刑及應宣告之從刑詳如附表
四各該編號所示。應執行有期徒刑柒年陸月，扣案如附表一編號
一、四所示之物均沒收銷燬，附表一編號二、三、五、八、九、
十、十一所示之物均沒收，未扣案如附表一編號二十所示之物連
帶沒收，如全部或一部不能沒收時，追徵其價額，未扣案販賣毒
品所得新臺幣貳萬壹仟元連帶沒收，如全部或一部不能沒收時，
以其財產抵償之。
辛○○犯如附表五所示之罪，所處之刑及應宣告之從刑詳如附表
五各該編號所示。應執行有期徒刑玖年，扣案如附表一編號十六
、十七、十八、十九所示之物均沒收，如附表一編號二十一所示
之物沒收，如全部或一部不能沒收時，追徵其價額，未扣案販賣
毒品所得新臺幣壹萬肆仟柒佰元沒收，如全部或一部不能沒收時
，以其財產抵償之。
丙○○販賣第二級毒品未遂，處有期徒刑肆年，如附表一編號十
二、十三、十四所示之物均沒收，未扣案販賣毒品所得新臺幣壹
仟元沒收，如全部或一部不能沒收時，以其財產抵償之。
戊○○犯如附表六編號一所示之罪，所處之刑及應宣告之從刑詳
如附表六編號一所示。
丁○○共同販賣第二級毒品，處有期徒刑玖年，扣案如附表一編
號六所示之物均沒收銷燬，如附表一編號七所示之物均沒收，如
附表一編號二十所示之物沒收，如全部或一部不能沒收時，連帶
追徵其價額。
乙○○其餘被訴九十七年年初至同年四月間另共同販賣予壬○○
甲基安非他命二次（如原判決附表三編號四、五部分），均無罪
。
甲○○其餘被訴販賣甲基安非他命予辛○○及九十七年年初至同
年四月間另共同販賣甲基安非他命二次予壬○○（如原判決附表
四編號一、二、三部分）均無罪。
其他上訴（戊○○附表六編號二轉讓禁藥部分）駁回。
戊○○撤銷改判部分與上訴駁回部分所處之刑，應執行有期徒刑
玖年，扣案如附表一編號六所示之物均沒收銷燬，如附表一編號
七所示之物均沒收，如附表一編號二十所示之物沒收，如全部或
一部不能沒收時，連帶追徵其價額。
    事  實
一、乙○○曾因誣告案件，經臺灣板橋地方法院以九十五年度訴
    字第六一五號判決判處有期徒刑五月，提起上訴後，經臺灣
    高等法院於民國九十六年二月七日以九十五年度上訴字第四
    四二五號判決駁回上訴確定，嗣於九十六年四月二十七日易
    科罰金執行完畢。戊○○曾因違反槍砲彈藥刀械管制條例案
    件，經本院於九十五年五月三十日以九十五年度易字第八五
    二號判決判處有期徒刑三月，於九十五年六月二十七日確定
    ；另因施用第二級毒品案件，經本院於九十五年五月二十九
    日以九十五年度簡字第一四九八號判決判處有期徒刑三月，
    於九十五年六月十九日確定；上開二罪，嗣於九十五年九月
    四日經本院以九十五年度聲字第一五六二號裁定應執行有期
    徒刑五月確定，而於九十六年一月十六日易科罰金執行完畢
    。辛○○曾因施用第一級、第二級毒品案件，經臺灣板橋地
    方法院於九十七年七月二十六日以九十六年度訴字第一七０
    七號判決分別判處有期徒刑六月、三月，經上訴後，嗣經臺
    灣高等法院於九十六年十月四日以九十六年度上訴字第三八
    一三號判決撤銷原判決，分別判處有期徒刑六月、三月，並
    分別減為有期徒刑三月、一月又十五日，於九十六年十一月
    五日確定；又因施用第二級毒品案件，經臺灣板橋地方法院
    於九十六年六月二十九日以九十六年度易字第一四一五號判
    決判處有期徒刑五月，嗣於九十六年七月二十三日確定，再
    經臺灣板橋地方法院以九十六年度聲減字第五一三０號裁定
    減刑為有期徒刑二月十五日確定；上開三罪，再經臺灣高等
    法院於九十六年十二月十二日以九十六年度聲字第二五三四
    號裁定應執行有期徒刑六月，於九十七年一月十四日確定，
    嗣於九十七年三月二十五日易科罰金執行完畢。
二、乙○○（綽號猴子）、甲○○（乙○○之配偶）、丁○○（
    綽號寶哥）、戊○○（綽號小豪）及辛○○（綽號小胖）、
    丙○○（綽號小杰）等人均明知甲基安非他命係毒品危害防
    制條例所明定之第二級毒品，依法不得販賣，仍分別或共同
    意圖營利，予以販售牟利，其販賣之詳情如下：
  (一)乙○○販賣甲基安非他命部分：
  1.於九十七年一月間某日至同年三月二十七日間之某時，乙○○在其位於臺北市○○區○○路二段三三六號五樓之三一住
    處，以三萬元之價格，販賣四分之一兩之甲基安非他命予辛○○。
  2.辛○○於九十七年三月二十七日二十二時五十九分五十八秒
    ，以其所持用之門號0000000000號行動電話，撥
    打乙○○所持用之門號0000000000號行動電話，
    聯繫購買甲基安非他命事宜。嗣乙○○於同日二十三時許，
    至辛○○位於臺北縣中和市○○街二三二巷五號四樓之住處
    樓下，以六萬元之價格，販售半兩甲基安非他命予辛○○並
    已交付毒品。
  3.壬○○於九十七年四月八日十三時六分三秒，以其所持用之
    門號0000000000號行動電話，撥打乙○○所持用
    之門號0000000000號行動電話與之聯繫購買甲基
    安非他命事宜，嗣乙○○即於當日下午開車並載其妻甲○○
    至壬○○位於臺北縣新店市○○○○路四六巷三七弄十九號
    二樓住處附近，適乙○○在車上與他人講行動電話中，乃由
    有共同犯意聯絡之甲○○在車上交付三公克甲基安非他命予
    壬○○，壬○○並當場交付一萬元現金給乙○○。
  4.於九十七年二月間某日，乙○○在其位於上開中華路之住處
    ，以八千元之代價，販賣二公克之甲基安非他命予戊○○，
    戊○○並當場交付現金八千元。
  5.乙○○指示有犯意聯絡之庚○○（綽號煙筒，撤回本院之上
    訴後，業經原審判刑確定）、少年高○凱（民國七十九年十
    月生，綽號阿凱，另經檢察官移送原審少年法庭審理），於
    九十七年三月二十八日，南下向真實姓名年籍不詳、綽號「
    炳煌」之成年男子，以每兩新臺幣（下同）八萬五千元之價
    格購買五兩甲基安非他命，購入後，即將甲基安非他命置放
    在乙○○位於臺北市○○區○○路二段三三六號五樓之三一
    住處，嗣機出售以牟利。嗣於九十七年四月六日十九時五十
    七分五十九秒，乙○○以其所持用之門號00000000
    00號行動電話撥打甲○○使用之門號000000000
    0號行動電話與之聯繫，指示有共同犯意聯絡之甲○○交付
    三點五公克甲基安非他命予當時已在甲○○住處門口等候、
    真實姓名年籍不詳、綽號「阿寶」之成年男子，甲○○遂依
    乙○○之指示，交付三點五公克甲基安非他命予「阿寶」，
    「阿寶」並當場交付一萬一千元予甲○○而完成交易。
  (二)辛○○販賣甲基安非他命部分：
  1.於九十七年四月間，丑○○與丙○○各出資二分之一向辛○○購買甲基安非他命，推由丑○○以其所持用之門號000
    0000000號行動電話與辛○○所持用之門號0000
    000000號行動電話聯繫毒品交易之事宜後，辛○○即
    將二公克之甲基安非他命送至約定地點即丙○○位於臺北縣
    永和市○○路八四號四樓之四住處樓下，由丑○○出面向辛○○拿取毒品並交付現金七千二百元。
  2.上開交易完成後數日（即九十七年四月中旬某日），丙○○
    以自己持用之門號0000000000號行動電話與辛○○聯繫欲以三千五百元價格購買一公克甲基安非他命，嗣辛○○駕車至臺北縣中山路與永貞路交岔路口，丙○○上車後
    ，由辛○○交付一公克甲基安非他命予丙○○，丙○○並當
    場交付現金三千五百元予辛○○。
  3.於九十七年四月十四日，寅○○撥打電話至辛○○所持用之
    門號0000000000號行動電話與辛○○聯繫互易毒
    品事宜後，寅○○親至辛○○位於中和市住處，以四千元代
    價，向辛○○購買一公克甲基安非他命，二人當場完成交易
    。
  (三)丙○○自九十七年一月二十六日十八時五十四分三十秒起至
    同日二十時五十六分四十一秒止，以其所持用之門號000
    0000000號行動電話（申請名義人為其母癸○○），
    與使用00000000號電話之子○○聯繫毒品交易事宜
    後，約定以一千元價格，由丙○○販賣約零點三公克之甲基
    安非他命予子○○，並約在臺北縣永和市樂華夜市附近交付
    毒品，惟打電話完畢後，因丙○○睡著了而未至約定地點交
    付毒品，致販賣第二級毒品未遂。
  (四)丁○○、戊○○、己○○（綽號阿哲，撤回本院之上訴後，
    業經原審判刑確定）、乙○○、庚○○共同基於意圖營利販
    入甲基安非他命之犯意聯絡，由丁○○於九十七年四月中旬
    ，自不詳管道取得販入甲基安非他命之資金五十一萬元，在
    其位於臺北縣新莊市○○街九五巷三弄六號一樓之住處，將
    現金五十一萬元交付予戊○○，囑託戊○○、乙○○代為購
    買甲基安非他命，嗣戊○○因故無法南下，又將五十一萬元
    交付予己○○，指示其南下高雄向真實姓名年籍不詳綽號「
    小玲」之成年女子購買七兩之甲基安非他命，乙○○、戊○○並指示庚○○陪同己○○一同前往。嗣己○○與庚○○於
    九十七年四月十七日搭乘高鐵一同南下高雄，並於當日晚上
    在某不詳名稱之旅館內與毒品賣家「小玲」見面交易毒品，
    其間因賣方開出之毒品價格過高，乙○○尚以其所持用之門
    號0000000000號行動電話，透過己○○所持用之
    門號0000000000號行動電話、「小玲」所使用之
    門號0000000000號行動電話與「小玲」談價格，
    最後談成以五十一萬元購買六兩甲基安非他命，嗣並由庚○○試用，確認甲基安非他命之品質無誤後，再由己○○交付
    五十一萬元予對方，對方亦同時交付六兩之甲基安非他命予
    己○○。完成交易後，庚○○前往屏東地區探視家人，己○○則攜帶所購得之甲基安非他命搭乘客運返回臺北，並將所
    購得之甲基安非他命依乙○○指示置放在停放於乙○○位於
    萬華區之住處附近（臺北市○○路○段三六四巷）地下室停
    車場陳文玲所有之廢棄機車（引擎號碼ＡＵＰ－０一一四七
    六號）置物箱內，再將機車鑰匙交付乙○○保管。
三、戊○○明知甲基安非他命係行政院衛生署公告查禁之禁藥，
    仍於民國九十六年十二月三十日某時，在丙○○位於臺北縣
    永和市○○路八四號四樓之四之住處，轉讓不詳數量（低於
    二公克）之甲基安非他命予丙○○一次。
四、嗣經警分別於如附表一編號一至十九所示之時間、地點，扣
    得如附表一編號一至十九所示、分別為乙○○、甲○○、丙○○、己○○、辛○○所有之物品，而查知上情。
五、案經臺北市政府警察局松山分局報請臺灣臺北地方法院檢察
    署檢察官偵查起訴。
    理  由
甲、證據能力部分：
壹、按被告以外之人於偵查中向檢察官所為之陳述，除顯有不可
    信之情況者外，得為證據，刑事訴訟法第一百五十九條之一
    第二項定有明文。查，證人壬○○等以證人身分具結向檢察
    官所為之證述，於原審並已由乙○○及甲○○予以對質、詰
    問，偵查中查無任何顯不可信之情況，依刑事訴訟法第一百
    五十九條之一第二項規定，均得為證據。
貳、共同被告之供述：依大法官會議釋字第五八二號解釋意旨，
    共同被告於被告案件中係屬證人，法院應踐行人證之法定調
    查程序，始具有證據能力；而共同被告於被告案件中之警詢
    、偵查中陳述，因被告無從為詰問，而有礙被告之對質詰問
    權，應無證據能力。再法院就被告之案件對其他共同被告或
    與被告有共犯關係之人調查，均應依人證之調查程序傳喚該
    共同被告或共犯到場，命其立於證人之地位而為陳述，並通
    知被告，使被告有與之對質及詰問其現在與先前陳述之瑕疵
    的機會，以確保其對質詰問權，並藉以發現實體真實（最高
    法院九十四年度臺上字第一七七六號判決意旨參照）。依上
    開大法官會議解釋及最高法院判決意旨，法院如於共同被告
    以證人身分到庭陳述，訊問被告對共同被告之審判外陳述有
    何意見，並准許被告對於共同被告當庭及先前陳述進行詰問
    ，即已賦予被告對於共同被告對質詰問機會，此時共同被告
    於審判外陳述之瑕疵，應已治癒，而具有證據能力。查本案
    共同被告於警詢、偵查或原審審理時本於被告身分所供，業
    於原審審理時以證人身分到庭陳述，並賦予其餘被告對質詰
    問之機會，則共同被告於警詢（符合刑事訴訟法第一百五十
    九條之二之規定情形）、偵查中（除顯有不可信之情況外）
    及原審之證述，自具有證據能力。
參、通訊監察譯文：按有事實足認被告或犯罪嫌疑人有最輕本刑
    為三年以上有期徒刑之罪嫌，並危害國家安全或社會秩序情
    節重大，而有相當理由可信其通訊內容與本案有關，且不能
    或難以其他方法蒐集或調查證據者，得發通訊監察書，通訊
    保障及監察法第五條第一項第一款、第二項定有明文。查本
    院所引用臺北市政府警察局松山分局針對被告所持用之行動
    電話門號所作成之監聽譯文，係依通訊保障及監察法第五條
    第一項第一款、第二項核發通訊監察書而取得，此有《該署
    九十五年九月二十七日九十五年北檢大結聲監（續）字第０
    ０一三四七號通訊監察書》一份在卷可稽（見九十七年度聲
    搜字第六六０號卷第二二頁至第二五頁），且該等內容均於
    本院審理時，提示予被告、選任辯護人表示意見，並對於通
    訊監察譯文內容與通話內容相符一節，不表爭執，是該等通
    訊監察譯文自有證據能力。又依通訊保障及監察法第十五條
    規定，於監察通訊結束時，應敘明受監察人之姓名、住所或
    居所報由檢察官陳報法院通知監察人，惟並未規定通知之期
    限，被告戊○○於原審九十七年七月三十一日行準備程序時
    ，已供稱知悉自己受到通訊監察，可認已受通訊監察之通知
    ，被告戊○○之原審選任辯護人主張戊○○未受通訊監察之
    通知，相關通訊監察譯文均無證據能力，尚有誤會。
肆、另按傳聞法則乃對於被告以外之人於審判外之言詞或書面陳
    述，亦即針對被告以外之人於審判外以言詞或書面所為之供
    述證據而為之規範，是以非供述證據如證物等殊無傳聞證據
    排除法則適用，本院所引非供述證據如證物等自有證據能力
    。
伍、又按被告以外之人於審判外之言詞或書面陳述，除法律有規
    定者外，不得作為證據，刑事訴訟法第一百五十九條第一項
    定有明文。次按被告以外之人於審判外之陳述，雖不符前四
    條之規定，而經當事人於審判程序同意做為證據，法院審酌
    該言詞陳述或書面陳述作成時之情況，認為適當者，亦得為
    證據。當事人、代理人或辯護人於法院調查證據時，知有刑
    事訴訟法第一百五十九條第一項不得為證據之情形，而未於
    言詞辯論終結前聲明異議者，視為有前項之同意，同法第一
    百五十九條之五規定甚明。查，本院認定犯罪事實所憑之其
    餘證據，部分屬傳聞證據，惟檢察官、被告等人及其選任辯
    護人、公設辯護人均未於本院言詞辯論終結前聲明異議，本
    院審酌該等言詞或書面陳述作成之情況，並無非出於任意性
    或不正取供，或違法或不當情事，且客觀上亦無不可信之情
    況，堪認為適當，依刑事訴訟法第一百五十九條之五第二項
    規定，均得作為證據，先予敘明。
乙、實體部分：
壹、有罪部分：
一、訊據被告乙○○於本院審理時坦認有事實二、(一)1.3.4.5.販
    賣甲基安非他命之犯行，否認有事實二、(一)2.(四)與丁○○等
    人共同販入甲基安非他命之犯行；被告辛○○於本院審理時
    承認有事實二、(二)1.2.販賣甲基安非他命之犯行，否認有事
    實二、(二)3.之販賣甲基安非他命予寅○○之犯行；被告甲○○、戊○○、丙○○、丁○○於原審及本院審理時均矢口否
    認有販賣甲基安非他命之犯行，分別辯解如下：
  (一)被告乙○○辯稱：伊販賣甲基安非他命給證人壬○○及綽號
    「阿寶」時，均由伊親手交付毒品，並未透過甲○○轉交毒
    品，事實二、(一)2.部分，伊係將毒品半兩送給辛○○吃，因
    品質不好而被退貨，並未販賣毒品而由甲○○收取六萬元價
    金，事實二、(四)部分，戊○○未委託伊至高雄販入毒品，係
    己○○在高雄購買毒品時，要與賣方「小玲」殺價，因黃某
    找不到戊○○，誤以為彭某在伊家，乃打電話給伊，伊才幫
    忙與對方「小玲」殺價，買入之毒品也因黃某找不到戊○○
    而伊才叫黃某將毒品放在廢棄機車內，伊無共同至高雄購入
    毒品之犯意云云。
  (二)被告甲○○辯稱：伊沒有與乙○○共同販賣毒品給壬○○及
    「阿寶」之犯意，係因當時乙○○在車上與人講電話，手沒
    空，伊才幫忙將毒品從車上拿給壬○○，至於伊有無將毒品
    交付給「阿寶」，因時間已久，不記得云云。
  (三)被告辛○○辯稱：伊係將0.5公克安非他命與寅○○所有之5
    公克K他命互相交換，非買賣行為， 此部分伊不成立販賣毒
    品罪云云。
  (四)被告丙○○辯稱：伊雖有在電話中說要將伊與戊○○共有之
    甲基安非他命0.3公克拿給子○○， 價格由張某與戊○○算
    ，並約在永和交付毒品，但伊講完電話後就睡著了，並未去
    交付毒品，無販賣毒品之犯意，不成立販賣毒品罪云云。
  (五)被告戊○○辯稱：我係與丙○○合資購買毒品供吸食，將毒
    品拿給丙○○，非轉讓行為，另丁○○有拿一包東西給我透
    過己○○轉交給乙○○，但我不知那包東西係51萬元，因沒
    有點算，我也不知那包東西是否要委託乙○○至高雄買入毒
    品，我並未委託乙○○買入毒品云云。
  (六)被告丁○○辯稱：伊未將一包51萬元交給戊○○轉交給乙○○委託其至高雄買入毒品，係乙○○自行託人至高雄買入毒
    品云云。
二、乙○○、甲○○販賣甲基安非他命部分（事實欄二、(一)）：
  (一)乙○○意圖營利，販入甲基安非他命供販賣之犯行：
    已判決確定之原審共同被告庚○○於九十七年五月一日警詢
    時供稱：伊替乙○○南下高雄購毒，每次有五千元報酬，加
    上開銷約有一萬元（見九十七年度偵字第九六九六號卷第十
    一頁），於九十七年六月十八日原審訊問時，亦坦承有幫乙○○購買甲基安非他命（見原審卷第一宗第四六頁反面）。
    此外，乙○○於九十七年三月二十八日五時零分四十九秒許
    ，曾以其持用之門號0000000000號行動電話，撥
    打庚○○所持用之門號0000000000號行動電話與
    之聯繫，通聯內容略以：「（先與阿凱聊…）Ａ (即乙○○
    )：我給你五八萬五，他跟我說已經花了二萬七了。Ｂ（ 即
    庚○○）：不會拉。Ａ：你當幫我個忙，炳煌那邊。你就叫
    炳煌上車，你就拿一台的錢出來就好，然後你們就上車到別
    的地方去試，如果可以的話就一台先給他，打電話給我，再
    二台二台接。Ｂ：好。我覺得怪怪的。Ａ：你就當一台八萬
    五，可以的話不好的話就不要了。可以的話就二台二台，然
    後拿七台。你也是南部人，他不會拗你的。」（譯文見原審
    卷第三宗第五一頁）。另乙○○復於同日十二時三十二分四
    十六秒，以上開同門號行動電話撥打門號00000000
    00號行動電話與庚○○聯繫，通聯內容為：「Ａ（即乙○○）：你說只有五台車嘛。Ｂ（即庚○○）：晚上有水晶項
    鍊的。Ａ：好你等，但一起回來，不要再那個了，那一台先
    退。還有一點，那個要一樣。體重一定要一樣，上次那個六
    要不要補都無所謂。Ｂ：我等一下要去買一支電話。Ａ：打
    給我打86。要就一次弄拿一台上來沒有用。Ｂ、好。」（譯
    文見原審卷第三宗第五一頁）。經原審提示上開譯文予庚○○確認，庚○○坦認九十七年三月二十八日有與高○凱一同
    南下與「炳煌」接洽購買毒品，且其亦有試毒，共購買五兩
    、一兩八萬五千元等語（見九十七年度偵字第九六九六號卷
    第九頁）。是堪認乙○○為取得甲基安非他命貨源，曾於九
    十七年三月二十八日指示庚○○和高○凱代其向綽號「炳煌
    」之人以一兩八萬五千元之價格購買安非他命五兩。起訴書
    上雖記載庚○○曾為乙○○於九十七年一月南下高雄地區購
    買安非他命（應為甲基安非他命），惟乙○○曾於九十七年
    五月二十九日檢察官訊問時供稱：叫庚○○南下買毒品是在
    九十七年三月份時（見九十七年度偵字第八七九二號卷第五
    九頁），而庚○○亦否認曾於九十七年一月份為乙○○購買
    毒品，是此部分起訴事實記載容有誤會。
  (二)乙○○販賣甲基安非他命給辛○○部分（事實欄二、(一)1.2.
    ）
  1.乙○○曾以其所持用之門號0000000000號行動電
    話（即Ａ），於九十七年三月二十七日二十二時五十九分五
    十八秒，與辛○○所持用之門號0000000000號行
    動電話（即Ｂ）聯繫，該通聯內容略以：「Ｂ：沒機油了。
    Ａ：好，馬上補給你。Ｂ：我怎麼過去。Ａ：我去找你啊。
    」（通聯譯文見九十七年度聲搜字第六六五號卷第十四頁）
    。而上開譯文中之機油係指甲基安非他命之意，九十七年三
    月二十七日二十三時許，係乙○○拿半兩甲基安非他命至辛○○家中，該次交易價格為六萬多元等情，業據辛○○於原
    審九十七年九月十六日審理時證述明確（見原審卷第二宗第
    二五頁）。又辛○○曾於同次審理期日時結證稱：伊向乙○○買過二次，一次在伊住處樓下，一次是在甲○○住處樓下
    ，一次買四分之一兩，一次買半兩，買四分之一兩的價格約
    三到四萬，二分之一兩的價格為六到八萬等語（見原審卷第
    二宗第二二頁反面、第二三頁）。乙○○亦於原審九十七年
    九月十六日審理時坦認伊曾販售二次甲基安非他命予辛○○
    ，九十七年三月二十七日當天係伊第二次賣甲基安非他命給
    辛○○（見原審卷第二宗第二五頁反面）；並曾於九十七年
    六月十三日檢察官訊問時供稱伊係九十七年一月間開始販賣
    甲基安非他命，一兩賺五千元（見九十七年度偵字第八七九
    三號卷第一三七頁）。是綜合乙○○與辛○○上開供述，並
    採對乙○○最有利之認定，足認乙○○除確有於九十七年三
    月二十七日二十三時許，在辛○○位於臺北縣中和市○○街
    二三二巷五號四樓住處樓下，以六萬元之價格販售半兩甲基
    安非他命予辛○○外，並可推認乙○○於九十七年一月間至
    同年三月二十七日間之某日時，尚在乙○○、甲○○位於臺
    北市○○區○○路二段三三六號五樓之三一住處，以三萬元
    之價格販賣四分之一兩甲基安非他命予辛○○。
  2.乙○○於本院所辯伊於事實二、(一)2.部分，係將毒品半兩送
    給辛○○吃，因品質不好而被退貨，並未賣毒品予辛○○而
    收取六萬元云云。核與辛○○於警、偵訊及原審之證述不符
    ，所辯又無其他積極證據足以證明，參以甲基安非他命市價
    甚高，豈有將高達半兩之毒品要無償送給非至親好友之辛○○使用之理，此部分所辯自不足採信，其有事實二、(一)2.販
    賣半兩甲基安非他命予辛○○之犯行足以認定。
  (三)乙○○、甲○○共同販賣甲基安非他命給壬○○部分（事實
    欄二、(一)3.）：
  1.證人壬○○曾於九十七年四月八日十三時六分三秒，以其所
    持用之門號0000000000號行動電話，撥打乙○○
    所持用之0000000000號行動電話與乙○○聯繫，
    通聯內容為：「Ｂ（即壬○○）：你有辦法拿來我這邊嗎？
    Ａ（即乙○○）：多少。Ｂ：一你要給我多少。Ａ：一個就
    要四千了。我拿三個給你，你先拿一萬給我。不好的話你二
    千不要給我。Ｂ：上次你就讓我賠了二個。Ａ：一萬一我給
    你三個。我保證超好的。Ｂ：三個一啦好不好。Ａ：上次差
    的一可不可以一起給我。Ｂ：二點之前來好不好。Ａ：好。
    」（譯文見原審卷第三宗第三六頁）。壬○○並於原審審理
    時證稱：「這次是我要向乙○○買安非他命（指甲基安非他
    命），一個就是一克安非他命，二個就是二克安非他命，三
    個就是三克安非他命，這次我是要購買三克安非他命，一萬
    元。通聯中提到的三個一是三克安非他命一萬元的意思，乙○○說上次差的一，是我上次還欠他毒品的錢一千元，這次
    要一起給他，這次是打完電話就交易了，也是一樣開車送了
    三克安非他命過來。」（見原審卷第二宗第二七頁反面）。
    是可確知壬○○曾於九十七年四月八日下午，以一萬元之代
    價，向乙○○購買甲基安非他命三公克，乙○○並已交付毒
    品。
  2.又證人壬○○於九十七年九月十六日原審審理時具結證稱：
    向乙○○買甲基安非他命，伊都是打電話給乙○○，乙○○
    就開車到伊家，約在新店民權路那邊交易（見原審卷第二宗
    第二六頁）；有時候在車上，乙○○會叫甲○○把毒品拿給
    伊，伊再把錢直接拿給乙○○（見原審卷第二宗第二七頁）
    證述明確（見原審卷第二宗第二六頁反面）。是顯見壬○○
    有於九十七年四月八日下午有向乙○○購買甲基安非他命，
    且甲○○在車上亦知悉乙○○與壬○○間買賣毒品事宜，並
    參與交付毒品。乙○○於原審及本院審理時辯稱與壬○○交
    易毒品時，均係伊親自交付毒品予壬○○，並無透過甲○○
    轉交云云，係屬迴護甲○○之詞，甲○○辯稱因當時乙○○
    在車上與人講電話，手沒空，伊才幫忙將毒品從車上拿給壬○○，無共同販賣之意云云。惟查，其當時既在車內，當知
    乙○○與壬○○間販賣毒品之犯行，又參與販賣毒品之構成
    要件行為之交付毒品行為，其與乙○○二人均應成立共同販
    賣甲基安非他命犯行，所辯自不足採。
  3.至於乙○○、甲○○與壬○○間買賣甲基安非他命毒品之時
    間、次數、交易價額，雖壬○○於九十七年六月十三日檢察
    官訊問時、九十七年九月十六日原審審理時均曾證稱伊向乙○○購買甲基安非他命之次數為六、七次（見九十七年度偵
    字第八七九三號卷第一四二頁、原審卷第二七頁反面），惟
    壬○○於警詢、偵查、原審審理時，對向乙○○購買甲基安
    非他命之次數，曾有三、四次，六、七次不等反覆之說詞，
    而乙○○於原審審理時供稱伊自九十七年初開始販售甲基安
    非他命予壬○○，次數約二、三次（見原審卷第二宗第二八
    頁）。而乙○○、甲○○於本院審理中均堅稱只販賣一次，
    無另外販賣二次，並辯稱該期間乙○○、甲○○之電話長期
    被監控，如另有販賣行為，為何無通聯紀錄等語。經查其等
    與壬○○間關於買賣甲基安非他命行為有被通訊監察錄音者
    ，確僅有上述1.部分有明確買賣時間、數量與金額，其餘之
    錄音無法明確得知另外之買賣時間、數量與金額，按犯罪事
    實之認定，應使一般人達於確信而毫無存疑之程度，並依罪
    疑惟輕原則，被告之自白不得作為有罪之唯一證據，仍應調
    查其他證據，以資審認。本院認定乙○○、甲○○共同於九
    十七年四月八日販賣甲基安非他命予壬○○一次外，並無另
    自九十七年初至同年四月初間，尚有二次販賣甲基安非他命
    予壬○○之事實。
  (四)乙○○販賣甲基安非他命給戊○○部分（事實欄二、(一)4.）
    ：
    訊據被告乙○○坦承有於九十七年二月間，販賣甲基安非他
    命予戊○○之事實，並於原審九十八年三月三日審理時供稱
    ：伊所販賣之實際次數已不記得，但至少有一次，因為戊○○常常是打電話來詢問價格，沒有真的買，該次成交的地點
    伊也忘記了，數量約二到三公克，價格八千多元等語（見原
    審卷第三宗第一六六頁）。另於原審九十七年十月二十八日
    審理時，乙○○以證人身分證稱：伊販賣甲基安非他命給戊○○的地點是在萬華，「（問：戊○○向你購買的方式為何
    ？）戊○○都直接過來我中華路的家找我，告訴我他要的數
    量，他購買的數量不一定，通常都是看他身上有多少錢，再
    決定他要買的數量，都是一手交錢一手交貨」（見原審卷第
    二宗第一四三頁反面）。另戊○○於九十七年四月二十日警
    詢時、九十七年十一月四日原審審理時均供稱有向乙○○買
    甲基安非他命等情。是堪以認定乙○○確有於九十七年二月
    間，販賣甲基安非他命予戊○○。至於販賣之次數、毒品、
    數量、價格，因乙○○與戊○○前後迭有不同之說法，供述
    有所差異（詳後述），是應依有利於乙○○之認定，即乙○○於九十七年二月間，在其位於中華路之住處，以八千元之
    價格，販賣二公克之甲基安非他命予戊○○。
  (五)乙○○、甲○○共同販賣甲基安非他命給「阿寶」部分（事
    實欄二、(一)5）：
    於九十七年四月六日十九時五十七分五十九秒，乙○○以其
    所持用之門號0000000000號行動電話撥打甲○○
    使用之門號0000000000號行動電話與之聯繫，指
    示甲○○交付三點五公克甲基安非他命予當時已在甲○○住
    處門口等候、真實姓名年籍不詳、綽號「阿寶」之成年男子
    ，甲○○遂依乙○○之指示，交付三點五公克甲基安非他命
    予「阿寶」，「阿寶」並當場交付一萬一千元予甲○○而完
    成毒品交易等情，業據乙○○、甲○○於原審九十八年三月
    三日審理時坦承不諱（見該日審判筆錄）。另甲○○所使用
    之門號0000000000號行動電話，與乙○○使用之
    門號0000000000號行動電話，於九十七年四月六
    日十九時三十七分五十九秒之通聯內容略以：「Ａ（即甲○○）：喂。Ｂ（即乙○○）：阿寶在門口了。Ａ：阿。Ｂ：
    阿寶在門口了。Ａ：喔。Ｂ：阿你拿那個，你拿那個，你拿
    你拿，三，喂。Ａ：恩。Ｂ：你拿咖啡色的那一個。Ａ：恩
    。Ｂ：拿三個半給他。Ａ：他拿一萬二耶。Ｂ：你有跟他，
    你有拿到一萬二。Ａ：他只有一萬二，他跟我說什麼，他要
    拿一萬二耶。Ｂ：一萬一吧，因為，喂，一萬一吧！Ａ：喔
    ，不知道，還沒看到。Ｂ：拿三個半給他，喔，拜拜。Ａ：
    喔，拜。」（譯文見原審卷第三宗第九十頁）；甲○○所使
    用之門號0000000000號行動電話，與「阿寶」所
    使用之0000000000號行動電話，於九十七年四月
    七日八時十五分零一秒許通聯內容略以：「．．．Ｂ（即「
    阿寶」）：對阿，第一個給我是三個半，第二個給我是兩個
    而已。Ａ（即甲○○）：昨天你來找我是你的。Ｂ：阿，不
    是我的嗎？Ａ：啊？Ｂ：阿？昨天。Ａ：昨天你來找我是你
    的。Ｂ：昨天我拿的是，我拿的是，那個嘛！兩個、一個、
    兩個、一次。Ａ：你打給猴子了嗎？Ｂ：我，他電話無法接
    聽阿。Ａ：喔。Ｂ：我昨天不是來兩次嗎？Ａ：你昨天有來
    兩次喔。Ｂ：對，第一次第一次我拿給那個小義了阿，第一
    次一萬一是拿給小義了。．．．」（譯文見原審卷第三宗第
    九十一之一頁）。觀諸上開譯文，亦可確知乙○○有指示甲○○交付買賣之毒品即三點五公克甲基安非他命予「阿寶」
    ，甲○○確實有依指示交付毒品，「阿寶」亦有交付一萬一
    千元予甲○○。甲○○所辯伊有無交付毒品給「阿寶」，因
    時間已久，已不記憶云云，自不足採信。是乙○○與甲○○
    此部分販賣甲基安非他命予「阿寶」之犯行，亦甚明確。
  (六)另警方於九十七年四月十九日、同年五月二十六日，分別於
    臺北市○○路○段三百三十六號五樓之三十一、臺北市○○
    路○段三六四巷（忠恕社區停車場）內未懸掛車牌號碼之機
    車（引擎號碼ＡＵＰ－０一一四七六號）所扣得之扣案之黃
    包潮溼狀晶體七包、白包潮溼狀晶體五包、白色潮溼狀細晶
    體十二包，經送內政部警政署刑事警察局以氣相層析質譜分
    析法、核磁共振分析法鑑定結果，黃色潮溼狀晶體七包，驗
    前總毛重一八八點九四公克（包裝塑膠袋總重約五點二五公
    克），隨機抽驗其中一包（取零點一二公克鑑定用罄），檢
    出第二級毒品甲基安非他命，推估其餘六包均含甲基安非他
    命；白包潮溼狀晶體五包，驗前總毛重一九０點二一公克，
    包裝塑膠袋總重約四點二公克，隨機抽驗其中一包（取零點
    一二公克鑑定用罄），檢出第二級毒品甲基安非他命，推估
    其餘四包均含甲基安非他命；白色潮溼狀細晶體十二包，驗
    前總毛重五０點六一公克，包裝塑膠袋約三點八九公克，隨
    機抽驗其中一包（取０點二一公克鑑定用罄），檢出第二級
    毒品甲基安非他命，推估其餘十一包均含甲基安非他命等情
    ，有內政部警政署刑事警察局九十七年六月九日刑鑑字第０
    九七００七八八六八號鑑定書一紙在卷可證（見原審卷第一
    宗第一一五頁）。上開甲基安非他命均為乙○○所持有中，
    數量龐大，除其中在臺北市○○路○段三六四巷（忠怒社區
    停車場）內未懸掛車牌號碼之機車（引擎號碼ＡＵＰ－０一
    一四七六號）置物箱內扣得之其中六兩甲基安非他命，為乙○○與丁○○等人共同基於營利目的而販入（詳後述）外，
    其餘顯見均為乙○○個人所有欲伺機販出。另尚有如附表一
    編號二、三、五、八、九、十、十一所示等便於販賣毒品所
    用之物扣案可證，益徵乙○○、甲○○確有販賣甲基安非他
    命之犯行。
  (七)又乙○○因販賣甲基安非他命，每一兩可有五千元之獲利，
    業據乙○○於原審準備程序時坦承不諱（原審卷第一宗第一
    五九頁反面）。是綜上所述，乙○○確有基於販賣營利之意
    圖，與庚○○、高○凱一同販入甲基安非他命後，再分別於
    前揭時地，或獨自或與甲○○共同販賣甲基安非他命予辛○○等人，堪以認定。
三、辛○○販賣甲基安非他命犯行（事實欄二、(二)部分）：
  (一)販賣予丑○○、丙○○部分（事實欄二、(二)1.2.）：
  1.辛○○於九十七年一月間至同年三月二十七日間，在乙○○
    位於臺北市萬華區之住處、辛○○位於臺北縣中和市之住處
    ，分別向乙○○以三萬元、六萬元不等之價格，購買四分之
    一兩、半兩之甲基安非他命，再於九十七年四月間分別以二
    公克七千二百元、一公克三千五百元之價格，販賣甲基安非
    他命予丙○○、丑○○等情，業據辛○○於原審九十七年十
    月七日審理時坦承不諱；復據證人丑○○於上開審理期日時
    證稱：約在九十七年四月份，伊以所持用之門號00000
    00000號行動電話與辛○○所持用之門號000000
    0000號行動電話聯絡，約定好購買之數量、交易地點後
    ，在丙○○家樓下一手交錢一手交貨，以七千二百元買二公
    克安非他命，七千二百元伊和丙○○一人出一半等語（見原
    審卷第二宗第七五頁、第七六頁）。
  2.丙○○則以證人身分於上開審理期日證稱：「（問：你向辛○○購買二次安非他命，究竟是哪兩次？）我向辛○○購買
    安非他命（應為甲基安非他命）的時間都在九十七年四月份
    。我現在想起來了，第一次是就是上面說的這次，購買二克
    安非他命、七千二百元，在我家樓下與辛○○一手交錢一手
    交貨，錢是我與證人丑○○一人一半，由證人丑○○將錢拿
    去給辛○○進行交易，另一次是在這次交易之後過幾天，確
    定時間不記得了，這次是我自己以0000000000電
    話與辛○○聯絡，與他約定要買一公克，三千五百元，就是
    辛○○開車到中山路與永貞路口，我上車在車上進行交易，
    是一手交錢一手交貨」、「（問：辛○○說這次與你交易的
    時間是在九十七年四月中旬，有何意見？）是的」（見原審
    卷第二宗第七六頁反面）等語明確。辛○○於本院也承認有
    上述1.2.之犯行，是堪認辛○○確有以前揭價格販賣甲基安
    非他命予丙○○、丑○○。
  (二)販賣予寅○○部分（事實欄二、(二)3.）：
  1.辛○○販賣甲基安非他命予寅○○之犯行，業據證人寅○○
    於九十七年十月七日原審審理時證稱：有向辛○○買過毒品
    ，都是打電話到辛○○0000000000號行動電話給
    辛○○（見原審卷第二宗第七九頁），於九十七年四月十四
    日當天，至辛○○的家裡購買甲基安非他命，是一手交錢一
    手交貨，金額是四千元等語（見原審卷第二宗第七九頁反面
    ）。另辛○○亦曾於九十七年五月二十二日警詢時供稱：伊
    有販賣甲基安非他命給綽號「胖胖」之寅○○等語（見九十
    七年度偵字第一一二一五號卷第九頁），販賣毒品的價格約
    四千元左右（見九十七年度偵字第一一二一五號卷第十頁）
    。另於九十七年六月十三日檢察官訊問時：有賣給寅○○，
    賣一公克三、四千元（見九十七年度偵字第八七九三號卷第
    一三九頁）。是由上開供詞可知，辛○○曾於九十七年四月
    十四日，以四千元之代價，在其住處，販售一公克之甲基安
    非他命予寅○○一次。
  2.辛○○於原審及本院均否認有上述之販賣行為，辯稱伊係以
    0.5公克之安非他命與寅○○之5公克K他命互相交換， 非販
    賣甲基安非他命云云。惟查，辛○○所持用之門號0000
    000000號行動電話（下列通聯內容之Ａ），曾於九十
    七年四月十四日與寅○○所持用之0000000000號
    行動電話（下列通聯內容之Ｂ）有四通通聯紀錄，其中二十
    二時二十分二十九秒起之通聯內容為：「Ａ：喂。Ｂ：小黑
    的那個你有準備了嗎？Ａ：有。Ｂ：那你在家嗎？Ａ：在家
    在家。Ｂ：那我過去了。」；二十二時五十四分五十二秒起
    之該次通聯內容為：「Ｂ：我現在快到，因為他現在錢不夠
    只準備二千元，你要給他幾個。Ａ：二千元。Ｂ：因為...
    。Ａ：就五個給他。Ｂ：那我差不多快五分鐘到。Ａ：拜拜
    。其中二十三時五十一分二十七秒起之通聯內容為：「Ａ：
    你好。Ｂ：喂，小黑，不，小胖。Ａ：恩。Ｂ：小黑說你不
    老實，東西有少。Ａ：我不老實。Ｂ：說東西有少，少零點
    零五。Ａ：...。Ｂ：...。Ｂ：你是... 拿一批...。Ａ：
    我拿一包一包…。Ｂ：喔，好啦，沒事啦！。Ａ：待會我打
    給他。Ｂ：好，拜拜。Ａ：拜。」；二十三時五十三分十三
    秒起之通聯內容為：「Ａ：小黑啊...。Ｂ：怎樣。Ａ：你
    說怎樣。Ｂ：沒事啦。Ａ：秤子壞了是不是...？Ｂ：沒有
    啦！他... 開玩笑...，打電話給他。Ａ：沒有是不是啦！
    Ｂ：反正他在作夢，不要理他。Ａ：誰啊。Ｂ：胖胖啦。Ａ
    ：喔，那個神經病，哭夭，喂。Ｂ：喂。Ａ：不要神經...
    哭爸。Ｂ：沒事...。Ａ：好...。」（以上監聽譯文見九十
    七年度聲搜字第六六四號卷第七頁）。雖辛○○對於上開四
    次通聯紀錄，辯稱係伊拿０點五公克之甲基安非他命跟寅○○換五公克之愷他命，因為０點五公克的甲基安非他命與五
    公克之愷他命都是二千元，後來愷他命拿回來伊用秤子秤量
    發現有短少，即馬上再打電話反應說東西有少，還問說是不
    是秤子壞掉了云云（見原審卷第二宗第八十頁）。惟上開通
    聯紀錄中之「五個」即指五公克，「給他幾個」是指給幾克
    的愷他命，業據辛○○於原審審理時供陳屬實（見原審卷第
    二宗第八十頁）。則觀諸上開通聯紀錄內容，係寅○○先撥
    打電話予辛○○，詢問辛○○小黑要的東西其是否有準備，
    辛○○表示伊有準備後，寅○○則表示要過去辛○○家裡，
    嗣於第二通通聯中，寅○○則告訴辛○○，小黑只準備二千
    元，詢問辛○○要給幾克愷他命，辛○○則回答給五公克，
    於第三通通聯中，寅○○告訴辛○○小黑表示辛○○給的東
    西（愷他命）數量短少，於第四通通聯中，辛○○撥打寅○○之電話欲找小黑詢問所稱短少之事，但接電話之人仍為寅
    ○○（辛○○於本院審理時供稱小黑係寅○○之朋友，會幫
    寅○○接電話）；而遍觀上開通聯內容，並無提及辛○○欲
    以０點五公克之安非他命與寅○○交換五公克之愷他命之事
    ，反而清楚可知係辛○○以二千元之代價販售愷他命予小黑
    ，由寅○○前往辛○○住處取貨，此尚與證人寅○○於原審
    審理時證稱上述二十二時二十分二十九秒之該次通聯，係伊
    要向辛○○買五公克愷他命，金額二千元，伊要到辛○○家
    去拿等語相符（見原審卷第二宗第七九頁反面）。雖證人寅
    ○○聽聞辛○○之供詞後，復翻異前詞而為附和辛○○之說
    詞，然彼等所謂辛○○以０點五公克安非他命與寅○○交付
    五公克愷他命之說詞，與上述之通聯紀錄並不相符，又無其
    他積極證據足以證明，所辯自難以採信。
  3.從而，辛○○係於九十七年四月十四日，以四千元之代價，
    販賣一公克之甲基安非他命予寅○○一節，堪以認定。
  (三)又辛○○於九十七年五月三十日檢察官訊問時供稱：伊之甲
    基安非他命有向乙○○拿，也有向其他的朋友拿，買進的價
    格係一兩八到十二萬左右，賣出去的價錢不一定，要看市價
    ，一兩至少可以賺三、四千元等語（見九十七年度偵字第八
    七九二號卷第五九頁），顯見辛○○販賣甲基安非他命予他
    人，確有從中賺取差價而牟利；此外，尚有如附表一編號十
    六至十九所示之物扣案可資佐證；辛○○營利販賣甲基安非
    他命之犯行，事證明確，堪以認定。
四、丙○○販賣甲基安非他命予子○○部分（事實欄二、(三)）：
  (一)丙○○所持用之門號0000000000號行動電話，曾
    於九十七年一月二十六日十八時五十四分三十秒，與子○○
    所使用之00000000號電話聯繫，通聯內容為：「Ｂ
    （即子○○）：小豪的電話都打不通，你可不可以幫我聯絡
    到他。他那個八九的好像不通，他現在是用一七那一支嗎？
    Ａ（即丙○○）：對。你要找他處理東西是不是，我有啊。
    Ｂ：我在家裡，中正區。我都先跟他賒。Ａ：沒關係，你再
    和他算就好了。你要多少。Ｂ：一千元。Ａ：好，我和他聯
    絡一下。」；嗣於同日十九時四分五十一秒，二人又以上開
    電話聯繫，內容為：「Ａ（即丙○○）：我要去松山，走基
    隆路。Ｂ：我過去永和找你，五分鐘到。Ａ：我找不到他，
    我不知道怎麼找你，而且我出門了也沒有辦法，他給你一克
    的幾分之幾。Ｂ：三分之一。我和你約樂華門口。」，此除
    有監聽譯文在卷可證（見九十七年度聲搜字第六六三號卷第
    十四頁）外，復為丙○○所不爭執。證人子○○就上開通聯
    內容，於原審九十七年十一月四日審理時證稱：伊聽說丙○○有在賣安非他命，且伊是認識戊○○，才認識丙○○，伊
    知道戊○○有在用安非他命，所以想說他的朋友應該也有用
    ，才打電話給丙○○試試看；伊說「我都先跟他賒」的意思
    ，是跟丙○○說伊都是跟戊○○賒，看能不能以此方法向丙○○拿不用錢的；「一千元」之意思係伊想安非他命這種東
    西都要上千元，拿個整數，所以說一千元；「三分之一」指
    的是三分之一公克的安非他命；當天伊和丙○○約在樂華夜
    市，且約定一手交錢一手交貨，但丙○○沒有到等語（見原
    審卷第二宗第一五四頁反面至第一五六頁）。是可確知上開
    通聯內容係丙○○與證人子○○相約要交易安非他命，雖就
    數量、價格亦均談妥，但丙○○並未依約定前往永和交付毒
    品。
  (二)雖丙○○於九十七年四月二十二日警詢時供稱：「（上開譯
    文）正確，後來我有拿０點三公克安非他命過去給她，她先
    欠著，所以我叫他向小豪算」（見九十七年度偵字第八五六
    七號卷第十二頁）。依丙○○警訊之自白，九十七年一月二
    十六日當天晚上，丙○○似已交付毒品予證人子○○。惟依
    丙○○於原審及本院所稱，當日並無交付毒品予子○○，其
    於警訊所供已交付毒品一節係不實。參以證人子○○如上於
    原審所稱，丙○○並未依約於當晚到永和交付毒品，則關於
    丙○○是否有交付毒品給子○○，除被告丙○○上述警訊之
    自白外，上述通聯紀錄不能證明業已交付毒品，此外並無其
    他補強證據足以證明已交付毒品，應認尚未交付毒品，丙○○此部分所辯，尚可採信。
  (三)又販賣毒品係違法行為，非可公然為之，亦無公定之價格，
    不論任何包裝，均可任意分裝增減分量，而每次購買之價量
    ，亦可能隨時依雙方間之關係深淺、資力、需求量及對行情
    之認知、來源是否充裕、查緝是否嚴緊，購買者被查獲時供
    述購買對象之可能性風險之評估等，因而異其標準，並機動
    調整，非可一概而論。販賣之利得，除經坦承犯行或價量俱
    臻明確外，委難察得實情，販賣之人從價差或量差中牟利方
    式雖異，其意圖營利之非法販賣行為則一。尤以，在積極查
    緝之下，非法交易風險及代價極高，取得來源管道隱密而困
    難，若非雙方本有特殊情誼（如至親好友）或其他特別原因
    考量，斷無甘冒承擔刑責之風險，而虧損或以平價賣出之理
    。查子○○與丙○○並非熟識，業據子○○於本院審理時證
    稱在卷（見本院卷第二宗第一五六頁），丙○○以行動電話
    與子○○進行聯繫，並與對方討論毒品價格、預備交付毒品
    ，須承擔東窗事發之牢獄風險，有形與無形之成本，斷無不
    反應於甲基安非他命售價之理，是足認丙○○確有基於販賣
    賺取價差之營利意圖。此外，尚有如附表一編號十二至十四
    所示等便於丙○○販賣毒品之物扣案可資佐證。綜上，丙○○意圖營利，於九十七年一月二十六日晚上，販賣甲基安非
    他命予子○○未遂之犯行，堪以認定。
五、丁○○、戊○○、乙○○共同販賣甲基安非他命部分（事實
    欄二、(四)）：
  (一)已判刑確定之己○○於原審九十七年十月二十一日審理時，
    以證人身分證稱：九十七年四月時，伊跟著戊○○開車去丁○○那邊，戊○○自己進去丁○○的家裡，伊在外面等，戊○○從丁○○家裡出來後，手上就多了一包東西，直到伊和
    戊○○一同回到二人位於板橋的租屋處，才發現裡面是五十
    一萬元的現金，原本是戊○○自己要去高雄買甲基安非他命
    ，但因為戊○○有事，伊剛好要去南部找網友，所以就由伊
    拿五十一萬元去買甲基安非他命；伊要高雄找小玲購買毒品
    前一個禮拜，戊○○告訴伊小玲的電話號碼，在伊要下高雄
    的前一天，戊○○才告訴伊是要去跟小玲買毒品；庚○○陪
    伊一起下去，本來也有找高○凱一起下去，但一到南部高○
    凱家裡就有事所以又回臺北；戊○○當初給伊五十一萬元去
    南部買甲基安非他命時，是說五十一萬元要買七兩甲基安非
    他命，一兩是七萬元，伊到了高雄後，就和賣家談價錢，有
    問題伊就問乙○○，因為戊○○的電話打不進去，賣家也有
    拿甲基安非他命來試用，庚○○試用後覺得東西還不錯，後
    來因為有漲價，最後價錢談好是一兩八萬五千元、數量六兩
    ；伊係於九十七年四月十九日凌晨在高雄的汽車旅館裡和賣
    家交易，拿到六兩的甲基安非他命，也交付五十一萬元現金
    給賣家，伊拿到甲基安非他命後，先打電話給戊○○，但是
    戊○○可能在睡覺沒有接，後來伊就坐車上臺北，途中也有
    打電話給戊○○，但是還是沒有打通，伊以為戊○○在乙○○家裡，所以伊到臺北就坐車到乙○○那邊，伊原本想把東
    西寄放在乙○○那邊，但乙○○拒絕，叫伊放在樓下機車的
    置物箱內，伊依乙○○所稱把安非他命放在機車置物箱內後
    ，就收到丁○○傳來的簡訊，確切內容伊忘記了，但伊有回
    電話給丁○○，丁○○告知那批甲基安非他命他不要了，要
    伊把錢退還給他，但是伊說伊已經把甲基安非他命拿回來了
    ，總不能要伊自己消化掉，且伊也沒有錢可以退給他了，等
    戊○○睡起來再說，後來就被警察查獲等語（見原審卷第二
    宗第一二四頁至第一二六頁）。另乙○○以證人身分於上開
    審理期日證稱：伊聽戊○○說，丁○○拿錢給他叫他去南部
    買毒品，但戊○○意願不大，就叫己○○、庚○○去買，庚○○是陪己○○下去的，當時戊○○有請伊跟庚○○說請他
    陪己○○一起下去，因為庚○○是南部人，戊○○怕己○○
    一個人下去買毒品會被買家凹、黑吃黑，所以要伊問庚○○
    有沒有意願，但庚○○當時並沒有回答，之後是戊○○自己
    去跟庚○○說的；當初戊○○有問伊要不要一起買，但伊說
    不要；丁○○叫戊○○下去買甲基安非他命的時候，是說一
    兩七萬元，後來伊聽己○○說一兩漲到八萬到八萬五千元左
    右，伊在電話中有跟賣方聊天，希望對方可以算低一點，伊
    有稍微跟己○○說價格不要與之前要下去買時的價格差太多
    ，數量也不要少太多，丁○○應該都可以接受；己○○後來
    把毒品拿到伊位於中華路的家，但是伊中華路的岳母家不能
    放毒品，伊就拿機車鑰匙給己○○，叫己○○把東西放在地
    下停車場的報廢機車座墊下的置物箱裡；己○○來找伊前伊
    有聯絡丁○○，但是電話沒有人接，等到己○○到伊之住處
    後，己○○與丁○○有傳簡訊也有通電話，是丁○○先傳簡
    訊給己○○，己○○馬上就回電給丁○○等情（見原審卷第
    二宗第一一八頁至第一二０頁）。庚○○亦於同次庭期證稱
    ：九十七年四月，伊有和己○○一起去高雄買毒品，當時是
    乙○○打電話給伊，說戊○○要找伊陪己○○下去高雄，伊
    沒有答應，戊○○也有打電話給伊，叫伊陪己○○一起下去
    高雄，後來因為剛好伊要回屏東，就順便陪己○○一起下去
    ；伊到高雄以後先回屏東探望父親，半夜才又回高雄陪己○○，到了飯店，己○○把毒品拿出來，說是女賣家給他試用
    的，伊就拿過來用，試用後有告訴己○○說不錯（原審卷第
    二宗第一二二頁至第一二四頁）。綜合上開證人證詞，足以
    認定於九十七年四月間，丁○○交付五十一萬元給戊○○指
    示其南下高雄購買甲基安非他命，戊○○再將五十一萬元轉
    交予己○○，並指示己○○、庚○○至高雄向綽號「小玲」
    之女賣主購買甲基安非他命，最後己○○以五十一萬元之價
    格，購得六兩之甲基安非他命等情。
  (二)另乙○○曾以其所持用之門號0000000000號行動
    電話，透過己○○所持用之門號0000000000號行
    動電話、「小玲」所持用之0000000000號行動電
    話，自九十七年四月十七日二十三時五十八分零一秒時起，
    至同年月十八日零時二十九分四十四秒止，分別與己○○、
    訴外人「小玲」二人通話，其中：
  1.九十七年四月十七日二十三時五十八分零一秒時，乙○○以
    門號0000000000號行動電話，與己○○透過門號
    0000000000號行動電話通話，內容為：「Ｂ（即
    己○○）：喂...。Ａ（即乙○○）：喂。Ｂ：猴子，Ａ。
    我跟你講喔。現在小玲那邊現在一個要。Ｂ：六個啊。Ａ：
    對要六台。只有六台。Ａ：恩。：只有六台... 沒那麼多。
    Ｂ：恩。Ａ：... 我已經答應了，OK。你懂我的意思吧！Ｂ
    ：我懂。Ａ：... 如果有多的話，...，你們先處理這六台
    。但是你叫阿凱如果要下來，先把東西帶下來，剩下的留在
    那裡。Ｂ：那六個就是五十一...，那你要怎麼辦，就直接
    先匯款給我...。Ａ：對分啦... 看嘛！看怎麼樣，對不對
    。寶哥，現在是... 你的價錢，不是嗎？Ｂ：我知道...。
    Ａ：... 六七八的價錢。Ｂ：恩。Ａ：我也不知道，也不確
    定...。Ｂ：恩。Ａ：對，因為現在有很多缺沒有錯，我有
    收到風聲，真的是有在缺，不然寶哥今天不會急著要跟我們
    拿... 錢下來、下去，寶哥他們也不是白痴，你懂我意思嗎
    ？Ｂ：我懂...。Ａ：他們那邊不會... 把錢交代給我們阿
    ，你懂嗎？Ｂ：恩。Ａ：你聽得懂我這意思。Ｂ：我懂...
    。Ａ：反正你現在就是，等一下你把六確定六台嘛！對不對
    ！Ａ：恩。Ｂ：用六台...。Ｂ：八五... 乘六阿。Ａ：啊
    ？Ｂ：八五乘以六，五十一。Ａ：對，我五十一拿給他，..
    .，... 那邊不用騙啦！Ｂ：恩。Ａ：... 很實在。你只要
    問他說OK...，這樣就可以了。Ｂ：好。Ａ：看你要拿給阿
    凱嘛！叫阿凱先下來，我有跟他講，叫他... 後面的...知
    道嗎？Ｂ：恩。Ａ：在後面... 知道嗎？Ｂ：恩。Ａ：不然
    寶哥也不好交代。Ｂ：恩。Ａ：下來的時候，我就... 拿三
    台給寶哥知道嗎？Ｂ：恩。Ａ：... 下面就靠你了，你懂吧
    ！Ｂ：下面就靠我，下面已經快沒錢了，下面。Ａ：啊？Ｂ
    ：下面已經快沒錢...。啊？Ａ：...。什麼東西？Ｂ：...
    一千六。Ａ：什麼變一千六。Ｂ：... 一千六。Ａ：什麼東
    西一千六？... 只剩一千六。Ｂ：對阿，坐車.. 還有房間
    的錢、休息。Ａ：坐車... 就要多少？Ｂ：坐車我們就要三
    千多... 四千耶。Ａ：四千。Ｂ：對阿。然後又坐計程車，
    然後又有房間。Ａ：... 沒有關係，... Ｂ：然後煙筒又跟
    你借兩千。Ａ：…Ｂ：...，他找他朋友拿...。Ａ：啊？Ｂ
    ：對阿。Ａ：你說牛仔褲喔。對阿。哭爸，好啦...，那沒
    關係啦！我再...。Ｂ：好。Ａ：我跟你講就是。Ｂ：好，
    到那再講...。Ａ：沒有...，我跟你說一下，五十一... 五
    十一...，你就把它包好叫阿凱下來之後，我會叫小玲再準
    備後面的。Ｂ：恩。Ａ：好的時候，你就... 準備下來。Ｂ
    ：恩。Ａ：小心點。Ｂ：好。」
  2.於九十七年四月十八日零時二分許，乙○○以其門號000
    0000000號行動電話，與小玲所持用之門號0000
    000000號行動電話通話，內容為：「Ｂ（即小玲）：
    喂。Ａ（即乙○○）：喂，我跟他們橋好了，他等一下拿五
    十一給妳。Ｂ：...。Ａ：確定六台嘛！Ｂ：對，應該是應
    該是，應該是六台對。Ａ：確定六喔，我。Ｂ：他現在...
    。Ａ：...。Ｂ：啊？Ａ：和上次一樣的嘛！Ｂ：不一樣不
    一樣不一樣...。Ａ：喂。Ｂ：恩。Ａ：阿等一下就是，我
    我，我叫他們先處理六台嘛，對不對。Ｂ：恩。Ａ：一個
    ... 我覺得一次叫他們，一次叫他們...。Ｂ：恩。Ａ：留
    在那裡的，你再繼續幫我們找，好不好。Ｂ：OKOK，好好。
    Ａ：好不好那就先這樣子。麻煩你了。Ｂ：好好。Ａ：你要
    過去之前先撥個電話給我。要過去之前先打電話給我。Ｂ：
    啊？Ａ：你... 先撥個電話給我。Ｂ：好，OK，好，拜拜。
    Ａ：好。」
  3.於九十七年四月十八日零時二十九分四十四秒許，乙○○以
    前揭行動電話，透過門號0000000000號行動電話
    與己○○、「小玲」通話，內容為：「Ｂ（即己○○）：喂
    。Ａ（即乙○○）：喂，怎樣？Ｂ：你等一下喔。Ｃ（小玲
    ）：喂。Ａ：喂。OK了嗎？C：OKOK。Ａ：OK了嗎？Ａ：可
    以了。C：恩，OK。Ａ：喔，好。C：好。Ａ：那剩下的就麻
    煩你了。C：好好好，OK，好，拜拜。Ａ：好。」
  4.九十七年四月十八日一時十七分二十九秒，乙○○以上開行
    動電話與己○○上開行動電話通話，內容為：「Ｂ（即己○○）：喂。Ａ（即乙○○）：喂，怎樣...。Ｂ：... 他現
    在才要去試... 我不曉得。Ａ：好好。快點... 快點回來然
    後休息一下，好不好。Ｂ：好好好。看怎樣再說、Ａ：...
    。Ｂ：不用不用不用。Ａ：…哇...。Ｂ：不用不用不用。
    Ａ：...。Ｂ：好，拜拜。」（ 上開譯文見原審卷第三宗第
        四三頁至第四六頁）
  (三)查上開九十七年四月十七日二十三時五十八分一秒時之通聯
    紀錄中，所謂「現在小玲那邊現在一個要」的意思是乙○○
    問己○○「小玲」那邊現在一兩安非他命開價多少，己○○
    回答「八五」係指一兩要八萬五，之後提到的「六台」就是
    六兩，本來丁○○是要己○○買七兩，但是賣家只剩下六兩
    ，己○○說「八五乘以六，五十一」的意思是一兩八萬五乘
    以六兩是五十一萬元，乙○○是叫己○○先拿五十一萬元給
    小玲，叫高○凱先把六兩拿上來臺北到乙○○那邊，戊○○
    會在乙○○那邊，伊再叫戊○○把毒品拿給丁○○等情，業
    據乙○○於原審九十七年十月二十一日審理時證述明確；己○○並於上開庭期時證稱：該通通聯係講伊下去買安非他命
    的過程，伊先向乙○○報價一兩要多少錢，而原本丁○○是
    要伊下去買七兩，但乙○○要伊先買六兩（見原審卷第二宗
    第一二０頁、第一二七頁）。九十七年四月十八日零時二十
    九分四十四秒許該次通聯，乙○○證稱：係己○○向伊表示
    向「小玲」買六兩安非他命的事情已經處理好了，伊之所以
    說「那剩下的就麻煩你了」，是因為伊叫己○○看看若賣方
    還有毒品，幫忙看一下品質好不好等語（見原審卷第二宗第
    一二一頁），己○○則證稱：當時已經和「小玲」談好毒品
    交易的事情，所以就打電話告訴乙○○說可以了等語（見原
    審卷第二宗第一二七頁）。九十七年四月十八日一時十七分
    二十九秒該次通聯，乙○○、己○○均證稱係己○○告知乙○○賣家拿出安非他命讓庚○○試用等語（見原審卷第二宗
    第一二一頁、第一二七頁），參以九十七年四月十八日零時
    二分許該次通聯中，清楚可見乙○○向「小玲」表示，他（
    指己○○）第一下會拿五十一萬元給「小玲」，二人復確認
    毒品數量為六兩安非他命。可知九十七年四月十七日二十三
    時許，己○○見到甲基安非他命賣主「小玲」後，乙○○與
    己○○、「小玲」間即持續聯絡討論丁○○透過戊○○交付
    己○○購買甲基安非他命之五十一萬元，所欲購買之甲基安
    非他命數量及價格，最後確定係以每兩八萬五千元之價格購
    買六兩。
  (四)警方於九十七年五月二十六日，在臺北市○○路○段三六四
    巷（忠怒社區停車場）內未懸掛車牌號碼之廢棄機車（引擎
    號碼ＡＵＰ－０一一四七六號）置物箱內所扣得之黃包潮溼
    狀晶體七包、白包潮溼狀晶體五包，經送內政部警政署刑事
    警察局以氣相層析質譜分析法、核磁共振分析法鑑定結果，
    黃包潮溼狀晶體七包，驗前總毛重一八八點九四公克（包裝
    塑膠袋總重約五點二五公克），隨機抽驗其中一包（取零點
    一二公克公克鑑定用罄），檢出第二級毒品甲基安非他命，
    推估其餘六包均含甲基安非他命；白包潮溼狀晶體五包，驗
    前總毛重一九０點二一公克，包裝塑膠袋總重約四點二公克
    ，隨機抽驗其中一包（取零點一二公克鑑定用罄），檢出第
    二級毒品甲基安非他命，推估其餘四包均含甲基安非他命等
    情，前已敘及，而前揭甲基安非他命之數量超過六兩，益徵
    乙○○、己○○所稱己○○將販入之六兩甲基安非他命置放
    於乙○○前揭住處地下室停車場廢棄機車之置物箱內，確屬
    真實。
  (五)丁○○雖辯稱伊並無委託他人購買甲基安非他命，惟其確有
    交付五十一萬元予戊○○轉交己○○至高雄購買甲基安非他
    命一事，業據乙○○、己○○證述明確，而該二人與丁○○
    均無仇怨，實無故意設詞誣陷丁○○之必要。另戊○○曾於
    原審九十七年十月二十一日審理時供稱：九十七年四月間，
    丁○○要伊拿一包東西給乙○○，伊就在車上拿給己○○，
    要伊拿給乙○○等語（見原審卷第二宗第一二八頁反面）。
    雖戊○○就該包東西究係為何，為卸免己罪而避重就輕表示
    不知情，惟可得確知丁○○確係有交付一包東西予戊○○，
    對照己○○前揭所述，伊和戊○○後來打開該包東西即為五
    十一萬元，是丁○○交付五十一萬元予戊○○欲購買安非他
    命，堪予認定。另戊○○雖辯稱伊並無指示己○○南下購買
    甲基安非他命，惟其確有交付五十一萬元予己○○至高雄購
    買甲基安非他命一事，業據乙○○、己○○於原審證述明確
    ，而該二人與戊○○均無仇怨，復無誣陷戊○○之必要。且
    據庚○○於原審審理時所為戊○○有打電話詢問伊是否願意
    陪同己○○南下高雄之證述，戊○○對於己○○南下購買毒
    品之事知之甚詳，否則何須為己○○尋找陪同之人？且戊○○亦不否認於九十七年四月間曾自丁○○處拿取一包東西再
    交給己○○，則綜合上開事證，己○○所稱丁○○交付五十
    一萬元給戊○○，戊○○再交付予伊要伊南下購買安非他命
    ，應符合真實。至於庚○○部分，庚○○於原審雖坦認有陪
    同己○○南下高雄、試用甲基安非他命，惟否認知悉且參與
    購買甲基安非他命之事，然查，己○○於九十七年六月十一
    日檢察官訊問時結證稱：伊在高雄時隨便找了一家旅館，等
    對方拿甲基安非他命來，對方拿甲基安非他命來時，伊和庚○○都在，庚○○有當場試燒一點，他吸了之後說還可以，
    伊就付錢給對方了等語（見九十七年度偵字第八七九二號卷
    第八二頁）；且己○○為一成年人，獨自搭乘高鐵南下高雄
    並非困難，若無特別重要之事，乙○○、戊○○何以均詢問
    庚○○是否願意陪同己○○南下高雄？而庚○○又豈有可能
    不詢問陪同己○○南下高雄之目的為何？從而，可知庚○○
    自始即知南下高雄之目的係為購買甲基安非他命，且為確認
    賣方所提供之甲基安非他命品質優劣，故為試用甲基安非他
    命之行為，其辯稱不知交易毒品之事，實無可採。
  (六)又己○○在南下高雄購買毒品前，與戊○○一同去找乙○○
    ，目的是要找人陪伊一同下高雄買毒品等情，業據己○○於
    原審審理時證稱明確（見原審卷(二)第一二四頁反面），且乙○○除詢問庚○○外，亦有找高○凱陪己○○南下高雄等情
    ，復據己○○於九十七年六月十一日檢察官訊問時證述無訛
    （見九十七年度偵字第八七九二號卷第八二頁）；另在買賣
    毒品過程中，己○○持續與乙○○連繫，時而將電話轉交乙○○由其直接與賣方對話，乙○○本人亦直接撥打電話與女
    賣家「小玲」連絡買賣毒品事宜、確認數量、金額，於己○○完成毒品交易攜帶毒品回臺北卻無法聯絡上戊○○之時，
    尚將毒品依乙○○指示置放於乙○○萬華住處地下停車場之
    機車置物箱內，使得相當於五十一萬價值之毒品處於乙○○
    之管領之下，顯見乙○○於該次之毒品買賣中，係可為重要
    決策之人，並非僅如乙○○所供稱，係因己○○無法聯絡上
    戊○○，始會去問伊。再者，觀諸上開乙○○與己○○於九
    十七年四月十七日二十三時五十八分零一秒時之通聯對話，
    乙○○向己○○提及「因為現在有很多缺沒有錯，我有收到
    風聲，真的是有在缺，不然寶哥今天不會急著要跟我們拿」
    、「寶哥他們也不是白痴，你懂我意思嗎？」、「看你要拿
    給阿凱嘛！叫阿凱先下來，我有跟他講」、「下面就靠你了
    」等語，以其說話之內容、語氣觀之，乙○○亦直接受到丁○○之委託為本次購買毒品之行為，若非如此，己○○欲找
    人陪同南下，不會詢問乙○○，乙○○亦無須如此熱心指示
    高○凱陪同、詢問庚○○是否願意陪同己○○南下高雄，參
    與南下購買毒品之人員調派，並續與己○○連繫、指示買賣
    毒品事宜。故乙○○與收受丁○○五十一萬元現金之戊○○
    ，應係一同受綽號「寶哥」之丁○○委託代為購買甲基安非
    他命，而該二人再指示己○○、庚○○實際南下高雄向「小
    玲」購買甲基安非他命。
  (七)又甲基安非他命為第二級毒品，價格昂貴，丁○○委託戊○○、乙○○等人一次購入價值五十一萬元之甲基安非他命，
    其目的絕非供其自行施用，況乙○○尚在與己○○之通聯內
    容，提及：有聽到風聲，現在是有很多缺沒有錯，要不然寶
    哥不會急著跟我們拿等語，益徵該價值五十一萬元之六兩甲
    基安非他命，係丁○○販入後，欲伺機出售予他人，其有營
    利意圖甚明。
  (八)另己○○南下高雄時，一開始雖有高○凱陪同，業如前述，
    惟高○凱一到南部家裡就有事情，所以即刻又返回臺北等情
    ，業據己○○於檢察官訊問、原審審理時證述明確（見九十
    七年度偵字第八七九二號卷第八二頁、原審卷第二宗第一二
    四頁反面），是其後之交易毒品過程，高○凱均未參與，而
    高○凱是否自始即知南下高雄之目的，亦未可知，是尚難認
    高○凱亦為此部分購買毒品之共犯，而檢察官於該段起訴事
    實中，亦未列高○凱為共犯，從而應認定高○凱並非此次購
    入毒品之共犯。
  (九)此外，尚有如附表一編號六、七、十五所示之物扣案可資佐
    證。丁○○、戊○○、乙○○及已判刑確定之己○○、庚○○等人有共同意圖營利販入甲基安非他命六兩之犯行，堪以
    認定。
六、事實欄三、部分（戊○○轉讓甲基安非他命予丙○○犯行）
    ：
    證人丙○○曾於九十六年十二月三十日十時十分十八秒許，
    以其所持用之門號0000000000號行動電話，與戊○○所持用之門號0000000000號行動電話聯繫，
    通聯內容為：「「Ａ（即丙○○）：回來了啊。Ｂ（即戊○○）：快到了。Ａ：你要不要繞過來一下。Ｂ：我們這一次
    一個只拿到一個。我沒辦法出。Ａ：沒關係，我自己要吃的
    。Ｂ：好，我過去。」（譯文見九十七年度聲搜字第六六三
    號卷第九頁）。訊之戊○○是否與丙○○有上開譯文所顯示
    之通聯，其供稱：「有。我應該是Ａ。通聯內容是說乙○○
    他們拿到一兩，我跟乙○○只要到了一、二克，丙○○說他
    也要買，我說沒有辦法賣他，丙○○說沒關係，他自己要吃
    的，我就過去找丙○○，我就請丙○○吃安非他命（應為甲
    基安非他命），我只帶一點點過去而已。」（見原審卷第二
    宗第一六０頁），而丙○○亦不否認伊於該次通聯後確有自
    戊○○處取得甲基安非他命，且於原審九十七年九月三十日
    審理時供稱該次戊○○無足夠之甲基安非他命數量給伊，故
    只有請伊施用而已（見原審卷第二宗第一六０頁），是堪認
    戊○○確有於九十六年十二月三十日，在丙○○位於臺北縣
    永和市○○路八四號四樓之四之住處，轉讓不詳數量（低於
    二公克）之甲基安非他命予丙○○。又丙○○雖曾於九十七
    年四月二十二日警詢時供稱：上開對話係戊○○販賣甲基安
    非他命予伊云云（見九十七年度偵字第八五六七號卷第十頁
    ）；惟其於九十七年九月三十日原審審理時係供稱該次係戊○○請伊施用甲基安非他命等語，業如前述；復於九十七年
    十月十四日原審審理時，丙○○又證稱上開對話，係伊和戊○○一起出錢購買甲基安非他命（見原審卷第一０五頁正反
    面）。故丙○○就上開對話實有前後供述不一之處，尚難認
    其於警詢時所為供述確係符合真實，故難以丙○○於警詢時
    所言即認定戊○○有販賣甲基安非他命予丙○○之事實。且
    此部分尚查無積極具體之證據足以認定戊○○係基於營利之
    意圖向他人購入並移轉毒品予丙○○，應以戊○○及丙○○
    所述同一之部分作有利戊○○之認定，亦即認定戊○○係轉
    讓甲基安非他命予丙○○。
七、論罪科刑：
  (一)毒品危害防制條例第四條、第十七條等條文，業經於98年5
    月20日修正公布，按法規之制定與法規之修正，如有特定生
    效日之必要者，依中央法規標準法第十四條或第二十條第二
    項準用第十四條之規定，應分別特定其施行日期。法規制定
    或前次修正，基於特殊因素所特定之施行日期，並不適用於
    日後修正或再修正之條文。法律之制定或修正，若未明定施
    行日期者，中央法規標準法雖未規定應自何時生效，然法律
    既經制定或修正並經總統公布，自應依一般原則，自公布日
    起算至第三日起發生效力，從而新修正之條文既未明定施行
    日期，應於98年5月22日生效施行。
  (二)按行為後法律有變更時，適用行為時之法律，但行為後之法
    律有利於行為人時，適用最有利於行為人之法律，刑法第二
    條第一項定有明文。修正前之毒品危害防制條例第四條第二
    項規定，販賣第二級毒品者，處無期徒刑或七年以上有期徒
    刑，得併科罰金新台幣七百萬元。而修正後之第四條第二項
    規定：販賣第二級毒品者，處無期徒刑或七年以上有期徒刑
    ，得併科罰金新台幣一千萬元。修正後之條文，將併科罰金
    之數額提高，對被告並非有利，自應適用修正前之第四條第
    二項規定。又修正後之同條例第十七條第二項規定：犯第四
    條至第八條之罪於偵查及審判中均自白者，減輕其刑。係新
    增訂，對被告有利，該條文既已生效施行，被告犯同條例第
    四條第二項之罪，如有於偵查及審判中自白者，應適用有利
    於行為人之修正後之同條例第十七條第二項規定，減輕其刑
    。
  (三)按販賣毒品罪，並不以販入之後復行賣出為構成要件，只須
    以營利為目的將毒品購入或將之賣出，有一於此，其犯罪即
    已完成（最高法院九十五年度臺上字第三五七四號判決意旨
    參照）。乙○○、庚○○、高○凱本於營利之意圖，共同販
    入甲基安非他命五兩；丁○○、戊○○、乙○○亦本於營利
    意圖，共同販入甲基安非他命六兩，彼等販賣甲基安非他命
    之犯行即已成立。核被告乙○○、甲○○、辛○○、戊○○
    、丁○○等人於事實欄二、所為，均係犯行為時即修正前毒
    品危害防制條例第四條第二項販賣第二級毒品罪。丙○○係
    犯修正前同條例第四條第二項第六項之販賣第二級毒品未遂
    罪，應按既遂罪之刑減輕之。被告等人於販賣毒品前持有毒
    品之低度行為，應為販賣之高度行為所吸收，均不另論罪。
    再按意圖營利而販入第二級毒品，雖未及賣出，仍依販賣既
    遂罪論處，但如意圖營利而販入第二級毒品後，第一次販賣
    與他人之行為，此乃接續原先販入之犯意而為，不論其行為
    屬既遂或未遂，應認基於單一犯意之接續行為，不能認係基
    於概括犯意之連續二行為，而以連續犯論處，最高法院九十
    年度臺上字第七０四六號判決意旨足資參照。乙○○與庚○○、高○凱於九十七年三月二十八日（原審筆誤為二十七日
    ，應予更正）意圖營利共同販入甲基安非他命五兩後，乙○○於九十七年四月六日即販賣甲基安非他命予「阿寶」，是
    乙○○該次販入甲基安非他命之犯行，應與九十七年四月六
    日販賣甲基安非他命予「阿寶」之犯行同論一罪。乙○○與
    庚○○、高○凱間；乙○○、甲○○間；乙○○、丁○○、
    戊○○、己○○、庚○○間，就事實欄二、部分犯行，分別
    有犯意聯絡及行為分擔，均應分別論以共同正犯。
  (四)按甲基安非他命業經行政院衛生署於六十九年十二月八日以
    衛署藥字第三０一一二四號公告自六十九年十二月八日起禁
    止輸入、製造，自七十年六月一日起禁止販賣，並於七十五
    年七月十一日衛署藥字第五九七六二七號公告一概禁止使用
    ，此有該等函文可查，自屬藥事法所規範之禁藥。又毒品危
    害防制條例第八條第二項之轉讓第二級毒品罪及藥事法第八
    十三條第一項之轉讓禁藥罪，同有處罰之規定，而毒品危害
    防制條例第八條第六項規定，轉讓毒品達一定數量者，加重
    其刑至二分之一，其標準由行政院定之。依行政院於九十三
    年一月七日發布之「轉讓持有毒品加重其刑之數量標準」第
    二條規定：「轉讓、持有毒品達一定數量者，加重其刑至二
    分之一，其標準如下：一、第一級毒品：淨重五公克以上。
    二、第二級毒品：淨重十公克以上。．．．前項所稱淨重，
    指除去包裝後之毒品重量」。本件戊○○於九十六年十二月
    三十日轉讓安非他命予丙○○之數量低於二公克，前已敘及
    ，尚未達加重刑罰之標準。又毒品危害防制條例第八條第二
    項於九十二年七月九日總統令修正公布，於九十三年一月九
    日施行，該條項之轉讓第二級毒品罪之法定最重本刑為有期
    徒刑五年，戊○○無法定加重其刑之事由，而藥事法第八十
    三條第一項之轉讓禁藥罪，係於九十三年四月二十一日修正
    公布，同年月二十三日施行，其法定最重本刑為有期徒刑七
    年；是二者加以比較，後者為後法且為重罪，依法條競合關
    係，應適用較重之後法論以藥事法第八十三條第一項之轉讓
    禁藥罪。故核戊○○於事實欄三、所為，係犯藥事法第八十
    三條第一項轉讓禁藥罪。再按販賣行為，祗須以營利之意思
    而販入或賣出，即足構成。倘於有償讓與他人之初，係基於
    營利之意思，並著手實施，而因故無法高於購入原價出售，
    最後不得不以原價或低於原價讓與他人時，仍屬販賣行為。
    苟始終無營利之意思，縱以原價或低於原價有償讓與他人，
    即難謂為販賣行為，僅得以轉讓罪論處（最高法院九十四年
    度臺上字第五三一七號判決意旨參照，同院九十三年度臺上
    字第一六五一號、九十一年度臺上字第一四四三號判決同此
    見解）。查本件並無積極具體之證據足以認定戊○○於何時
    、何地以何價錢而基於營利之意思而販入其所交付予丙○○
    之甲基安非他命，是其此部分所為自僅得以轉讓罪論處。公
    訴意旨認戊○○係犯販賣第二級毒品罪，尚有未洽，惟因基
    本社會事實與起訴之事實相同，本院爰變更起訴法條。另戊○○持有甲基安非他命之行為與轉讓行為同為實質上一罪之
    階段行為，高度之轉讓行為既已依藥事法加以處罰，依法律
    適用完整性之法理，其低度之持有甲基安非他命行為，自不
    能再行割裂適用毒品危害防制條例加以處罰（最高法院八十
    二年度臺上字第四０七六號、第六六一三號判決意旨參照）
    。
  (五)原審就戊○○販賣第二級毒品（附表六、編號一）及乙○○
    、甲○○、辛○○、丙○○、丁○○部分據以論罪科刑，固
    非無見。惟查：
    1.乙○○犯附表三編號二之販賣第二級毒品予辛○○係單獨
    犯，未與甲○○共犯，原判決認係與甲○○共犯；乙○○犯
    附表三編號三之販賣第二級毒品予壬○○係與甲○○共犯，
    原判決認係單獨犯（容後詳述）。2.乙○○、甲○○僅於九
    十七年四月八日共同販賣甲基安非他命給壬○○僅一次，非
    另有於九十七年年初至同年四月間二次販賣甲基安非他命予
    壬○○。原判決認乙○○、甲○○另有上述之二次販賣甲基
    安非他命予壬○○，而諭知罪刑。3.丙○○販賣第二級毒品
    未遂，原判決認既遂。4.辛○○係販賣甲基安非他命予寅○○，原判決事實欄及原判決附表五編號三誤載為「蔡」尚哲
    。5.毒品危害防制條例第四條及第十七條業經於98年5月20
    日修正公布，於同月22日生效施行，被告行為後法律有變更
    ，原審未及依刑法第二條第一項規定，比較適用。以上原判
    決均有未洽。被告上訴或否認犯罪或為如上之辯解，固均非
    有理由，惟原判決此部分既有可議，應由本院予以撤銷改判
    。
  (六)乙○○、辛○○、戊○○分別有如事實欄一、所示之前科紀
    錄，此有本院被告前案紀錄表各一份在卷足憑，渠等於有期
    徒刑執行完畢後五年內故意再犯本案有期徒刑以上之罪，均
    為累犯，均應依刑法第四十七條第一項規定加重其刑。惟修
    正前毒品危害防制條例第四條第二項之罪，法定最重本刑為
    無期徒刑，依規定，無期徒刑不得加重，僅就有期徒刑及罰
    金刑部分，加重其刑。乙○○就事實欄二、(一)1.3.4.5.部分
    及辛○○就事實欄(二)1.2.部分，均於偵查及審判中自白，均
    應依修正後毒品危害防制條例第十七條第二項之規定予以減
    輕其刑。丙○○販賣第二級毒品之犯行，尚屬未遂，應按刑
    法第二十五條第二項之規定，按既遂犯之刑減輕之。
  (七)又乙○○於原審供稱伊於本案審理期間，在臺灣桃園地方法
    院檢察署（下稱桃園地檢署）檢察官偵辦訴外人洪進利販賣
    毒品案件中，自願轉為污點證人而指認洪進利，使得承辦檢
    察官得以順利追查洪進利販賣毒品案件，應符合毒品危害防
    制條例第十七條之要件，而得減輕其刑云云。惟按犯毒品危
    害防制條例第二項之罪，供出毒品來源，因而破獲者，得減
    輕其刑，毒品危害防制條例第十七條固定有明文，然上開條
    文既規定係得減輕其刑，法院仍有自由裁酌是否減輕其刑之
    職權。經本院函詢桃園地檢署，桃園地檢署以九十七年十二
    月十九日桃檢玲水九七偵一一一四九字第一０九二六八號函
    覆本院稱：「本署偵辦九十七年度偵字第一一一四九號強盜
    案件，洪進利本為該案件本署所羈押之被告，而於本署偵訊
    中，證人乙○○均不願意坦承有與洪進利進行過毒品交易，
    經本署徵得乙○○同意送測謊，於刑事警察局測謊前，乙○○始證述向洪進利購買毒品，故乙○○不符合毒品危害防制
    條例第十七條之減刑要件。」，此有上開函文一紙附卷可證
    （見原審卷第二宗第二十頁）。是本院認乙○○尚非主動配
    合檢方偵查洪進利之販賣毒品犯行，爰不依修正後毒品危害
    防制條例第十七條第一項規定減輕其刑。
  (八)爰審酌被告等人明知毒品戕害他人身心健康，為謀私利，竟
    仍為販賣，嚴重損及國民健康、影響社會治安，應予非難；
    乙○○、辛○○尚能坦認部分販賣第二級毒品之犯行，非無
    悔意，犯後態度尚可；甲○○、丙○○、丁○○、戊○○矢
    口否認有販賣毒品犯行，犯後態度誠屬不佳；另甲○○因身
    為乙○○之配偶，始聽從乙○○指示而交付毒品，渠等均非
    主動形成販毒決意，而販入販出第二級毒品甲基安非他命，
    是渠等就本案販賣甲基安非他命之犯行，其惡性與其餘基於
    營利意圖販入大量毒品再轉手賣出，欲藉販賣毒品賺取高額
    不法利益之其餘被告，自不得等同論之；參酌被告等人之犯
    罪動機、手段、目的、所得利益等一切情狀，分別量處如主
    文第二、三、四、五、六、七項所示之刑，並就乙○○、甲○○、辛○○、戊○○部分定其應執行刑如主文所示。
  (九)沒收部分：
  1.扣案如附表一編號一、四、六所示之甲基安非他命共計二十
    四包（不含包裝袋，驗餘淨重四一五點九七公克），係毒品
    危害防制條例第二條第二項第二款所規定之第二級毒品，均
    應依同條例第十八條第一項前段規定沒收銷燬之；包裝上開
    甲基安非他命之空包裝袋二十四個（如附表一編號二、五、
    七所示），有防止毒品裸露、逸出及潮濕之功用，並便於攜
    帶販賣，分別為乙○○及其共犯所有、供犯本罪所用之物，
    應均依毒品危害防制條例第十九條第一項規定宣告沒收。如
    附表一編號三、八所示之夾鏈袋二包、塑膠分裝器一支，係
    供乙○○用以分裝毒品之用，便於販賣；如附表一編號九所
    示之黑色布織袋子一個，係乙○○承裝毒品之用；如附表一
    編號十、十一、十二、十五、十六、二十、二十一所示之行
    動電話（含SIM卡），分別為乙○○、甲○○、丙○○、 己○○、辛○○所有且用以供彼等聯絡毒品交易所用；如附表
    一編號十三之分裝袋八包，為丙○○用以分裝毒品以利於販
    賣之用，如附表一編號十四所示之磅秤一具，係用以秤重以
    便分裝毒品，均為丙○○所有供其販賣毒品所用之物；如附
    表一編號十七所示之磅秤一具，為辛○○所有用以秤重毒品
    以利販賣，如附表一編號十八之夾鍊袋一包、編號十九之分
    裝器一支，為辛○○所有用以分裝毒品，便於販賣；是上開
    物品均分別為乙○○、甲○○、丙○○、己○○、辛○○為
    本案販賣毒品犯行所用之物，爰均依毒品危害防制條例第十
    九條第一項規定宣告沒收。未扣案如附表一編號二十、二十
    一所示之物如全部或一部不能沒收時，連帶追徵其價額。未
    扣案如附表三「沒收」欄所示之販賣毒品所得，為被告等人
    分別或共同因為本案販賣毒品所得之物，均應依毒品危害防
    制條例第十九條第一項規定宣告沒收或連帶沒收，如全部或
    一部不能沒收或連帶沒收時，以被告財產抵償之。
  2.如附表二編號四、七、十二、十四、二十一所示之行動電話
    各一支，雖分別係戊○○、丙○○、乙○○、丁○○所有，
    惟尚無證據證明彼等有利用該等行動電話聯絡販賣毒品事宜
    ，故尚與本案犯行無涉；如附表二編號八之安非他命四包，
    雖屬第二級毒品，為丙○○所有，惟丙○○自陳有吸食安非
    他命之犯行，其亦確有向他人購買安非他命供己施用之事實
    ，是尚難排除該四包安非他命係丙○○欲供己吸食之用，難
    遽認與本案丙○○販賣毒品有關；如附表二編號十三所示之
    新臺幣五萬元，雖為乙○○所有，惟乙○○於警詢時供稱該
    五萬元非其販賣毒品所得（見九十七年度偵字第八七九三號
    卷第九頁），本院亦無積極證據證明該五萬元為乙○○販賣
    毒品所得，是亦難認係乙○○販賣毒品所得而與本案有何關
    聯；附表二編號十六所示之三包安非他命，為己○○所有供
    自己施用，業經己○○於原審供明，尚難認與本案販賣毒品
    犯行有關。如附表二編號二十所示之甲基安非他命三包，為
    丁○○所有，淨重雖高達七十四點三公克，惟本案丁○○所
    涉販賣毒品犯行，其所購買之甲基安非他命六兩，係如附表
    一編號六所示，已如前述，是上開甲基安非他命三包，尚與
    本案無涉，丁○○復曾於警詢時辯稱如附表二編號二十所示
    之甲基安非他命三包，均係伊自己要吸食的等語（見九十七
    年度偵字第八七九八號卷第九頁），故上開甲基安非他命三
    包，或係丁○○欲另行販賣，抑或係供其自行施用，均有可
    能；如附表二編號二十四所示之甲基安非他命二包，為辛○○所有，然數量非鉅，參以辛○○尚於警詢時坦認有施用甲
    基安非他命之犯行（見九十七年度偵字第一一二一五號卷第
    十頁），故上開甲基安非他命尚難排除係辛○○欲供自己施
    用者，故難認與本案辛○○販賣毒品犯行有關。綜上，前揭
    物品均難認與本案被告等人販賣毒品犯行有關，爰均不為沒
    收之宣告，檢察官聲請沒收上開物品，尚有誤會。至於如附
    表二所示之其餘物品，亦均查無證據與本案相關，亦均不為
    沒收之諭知，附此敘明。
  (十)至於戊○○其餘上訴部分（事實欄三、附表六編號二），原
    審以其罪證明確，因變更起訴法條，依藥事法第八十三條第
    一項，刑法第十一條前段、第四十七條第一項之規定，並審
    酌被告戊○○犯罪之一切情狀，判處被告戊○○如附表六編
    號二所示之刑，認事用法及量刑，均無不當。被告戊○○此
    部分上訴意旨，否認犯罪，指摘原判決不當云云，為無理由
    ，應予駁回。
貳、無罪部分：
一、公訴意旨另以：
  (一)辛○○於九十七年三月二十七日二十二時五十九分五十八秒
    ，以其所持用之門號0000000000號行動電話，撥
    打乙○○所持用之門號0000000000號行動電話，
    聯繫購買甲基安非他命事宜。嗣乙○○於同日二十三時許，
    至辛○○位於臺北縣中和市○○街二三二巷五號四樓之住處
    樓下，以六萬元之價格，販售半兩甲基安非他命予辛○○並
    已交付毒品，惟辛○○並未同時交付款項。嗣於九十七年四
    月二十一日，辛○○始將購買甲基安非他命之款項六萬元交
    付予知情之甲○○。因認甲○○有犯毒品危害防制條例第4
    條第2項之共同販賣第二級毒品罪嫌。
  (二)於九十七年初至同年四月初間某日，壬○○與乙○○約定交
    易時間後，即由乙○○駕車搭載甲○○至壬○○前揭新店市
    住處附近進行交易，分別由乙○○或甲○○在彼等所駕駛之
    自用小客車內交付一公克甲基安非他命予壬○○，壬○○並
    當場交付三千五百元給乙○○；共二次。因認乙○○、甲○○有犯毒品危害防制條例第4條第2項之共同販賣第二級毒品
    罪嫌。
二、按犯罪事實應依證據認定之，無證據不得認定其犯罪事實；
    又不能證明被告犯罪者，應諭知無罪之判決，刑事訴訟法第
    一百五十四條第二項、第三百零一條第一項分別定有明文。
    次按刑事訴訟法上所謂認定犯罪事實之證據，係指足以認定
    被告確有犯罪行為之積極證據而言，該項證據自須適合於被
    告犯罪事實之認定，始得採為斷罪資料。且認定不利於被告
    之事實，須依積極證據，苟積極證據不足為不利於被告事實
    之認定時，即應為有利於被告之認定，更不必有何有利之證
    據。如未能發現相當證據，或證據不足以證明，自不能以推
    測或擬制之方法，以為裁判之基礎。又刑事訴訟上證明之資
    料，無論其為直接或間接證據，均須達於通常一般之人均不
    致有所懷疑，而得確信其為真實之程度，始得據為有罪之認
    定，若其關於被告是否犯罪之證明未能達此程度，而有合理
    性懷疑之存在，致使無從形成有罪之確信，即不得遽為不利
    被告之認定，此分別有最高法院二十九年上字第三一０五號
    、三十年上字第八一六號、四十年臺上字第八六號、七十六
    年臺上字第四九八六號判例可資參照。
三、公訴意旨認被告乙○○、甲○○有如公訴意旨所述之販賣安
    非他命犯行，無非以被告乙○○、甲○○、證人辛○○、壬○○等人之供述、通訊監察譯文、扣案之毒品等物為其論據
    。
四、關於公訴意旨(一)部分：
  (一)訊據被告甲○○否認有上開公訴意旨(一)所示之犯行，於本院
    辯稱：伊有向辛○○收取六萬元，係乙○○前借給辛○○九
    萬元，乙○○叫伊去向辛○○收取，因辛○○身上只有六萬
    元，故只收取六萬元，非賣毒品的錢。乙○○也供稱：伊與
    辛○○交易係一手交錢一手交貨，沒有六萬元之貨款未交，
    辛○○有向伊借款尚有九萬元未還，伊叫甲○○去向其收取
    （見本院審理筆錄）。甲○○於警訊時也否認有幫忙乙○○
    販賣毒品（97偵字8799號卷14頁）；於檢察官偵查中也否認
    幫乙○○接洽過賣毒品之事（97偵字8793號卷137頁）。乙○○及甲○○於警訊及檢察官偵查中均未曾供稱甲○○曾向
    辛○○收取販賣毒品的價錢（97偵字8799號、8793號卷有關
    其2人之筆錄），甲○○於原審九十七年七月三十一日行準
    備程序時，僅表示伊承認起訴事實（原審卷第一宗第二０六
    頁反面），該次筆錄及嗣後原審審理中，均未供承伊曾向辛○○收取乙○○販賣毒品之六萬元。而起訴事實及證據也僅
    記載甲○○有提供行動電話給乙○○用以販賣安非他命及幫
    乙○○接聽販毒之電話，也未記載甲○○有幫乙○○向辛○○收取六萬元販毒之錢。
  (二)證人辛○○固於九十七年五月二十二日警詢時，供稱：伊都
    是先拿貨（毒品），等貨出完了，收取的貨款再回錢給乙○○他們夫妻；「與甲○○交易是在她被交保出來的隔日（四
    月二十一日），我將之前與乙○○拿安非他命（應指甲基安
    非他命）的貨款回給甲○○六萬，甲○○知道這是我之前和
    乙○○拿毒品的貨款」（見九十七年度偵字第一一二一五號
    卷第八頁）等語。但辛○○於原審九十七年九月十六日審理
    時，證稱：伊向乙○○買毒品都是一手交錢一手交貨，並沒
    有向甲○○購買過毒品，伊不知道為何會於上開警詢時如此
    陳述，伊未曾拿六萬元給甲○○，我之前說錯了，我當時是
    要還錢給乙○○，但乙○○人在南部，所以我就把錢交給甲○○，總額是20萬元，是我要繳易科罰金時向乙○○借的（
    原審卷(二)23、24頁）。則證人辛○○於警詢及原審之證詞先
    後不符，參以辛○○是購買毒品之人，除其證述外，必須以
    補強證據證明，關於甲○○是否有向辛○○收取販毒之六萬
    元，除證人辛○○於警詢之證詞外，並無其他積極證據足以
    證明，乙○○及甲○○又始終否認， 參以乙○○、甲○○2
    人間係夫妻關係，甲○○提供行動電話供乙○○使用或接聽
    到販毒之電話，不能謂有何異於常情，無證據足以證明甲○○係知情而提供電話，自不能僅憑辛○○於警詢時不利於甲○○之證詞，作為甲○○共同販賣毒品給辛○○之證據，此
    部分應認不能證明被告甲○○犯罪，原審予以論處罪刑，即
    有未洽。被告甲○○上訴執此指摘原判決此部分不當，為有
    理由，應由本院將此部分予以撤銷改判，諭知無罪。甲○○
    之指定辯護人請求再傳喚證人乙○○、辛○○以訊問有關甲○○收取買賣毒品之貨款是否知情之情形，惟本院已認定甲○○所收取之款，不能證明係買賣毒品之貨款，此部分無再
    傳喚證人之必要。
五、關於公訴意旨(二)部分：
  (一)乙○○、甲○○與壬○○間買賣甲基安非他命毒品之時間、
    次數、交易價額，雖壬○○於九十七年六月十三日檢察官訊
    問時、九十七年九月十六日原審審理時均曾證稱伊向乙○○
    購買甲基安非他命之次數為六、七次（見九十七年度偵字第
    八七九三號卷第一四二頁、原審卷第二宗第二七頁反面），
    惟壬○○於警詢、偵查、原審審理時，對向乙○○購買甲基
    安非他命之次數，曾有三、四次，六、七次不等反覆之說詞
    ，而乙○○於原審審理時供稱伊自九十七年初開始販售甲基
    安非他命予壬○○，次數約二、三次（見原審卷第二宗第二
    八頁）。而乙○○、甲○○於本院審理中均堅稱只販賣毒品
    一次予壬○○，無另外販賣二次，並辯稱該期間乙○○、甲○○之電話長期被監控，如另有販賣行為，為何無通聯紀錄
    等語。經查其等與壬○○間關於買賣甲基安非他命行為有被
    通訊監察錄音者，確僅有上述事實二、(一)3.即九十七年四月
    八日販賣部分有明確買賣時間、數量與金額，其餘之錄音無
    法明確得知另外之買賣時間、數量與金額，自無從證明有另
    外之買賣行為。
  (二)按犯罪事實之認定，應使人達於確信而全無存疑之程度，如
    有可疑，不能遽為有罪之認定，並依罪疑惟輕原則，被告之
    自白不得作為有罪之唯一證據，仍應調查其他證據，以資審
    認。關於乙○○、甲○○與壬○○間買賣甲基安非他命之次
    數，乙○○與壬○○先後數次所供均不相符，已如上述，自
    應以有通訊監察錄音之客觀證據為可採，九十七年四月八日
    以外之買賣既無通訊監察錄音，又為乙○○、甲○○嗣後所
    否認，自應認定渠等間之買賣毒品行為僅有九十七年四月八
    日一次（已經本院判處罪刑在案，如事實二、(一)3.所述），
    並無其他積極證據足以證明另自九十七年初至同年四月初間
    ，尚有二次販賣甲基安非他命予壬○○之事實。應認此部分
    不能證明被告犯罪。原審此部分予以論處罪刑，亦有未洽。
據上論斷，應依刑事訴訟法第369條第1項前段、第368條、第364
條、第299條第1項前段、第301條第1項，修正前毒品危害防制條
例第四條第二項、第六項、毒品危害防制條例第十八條第一項前
段、第十九條第一項、修正後毒品危害防制條例第十七條第二項
，刑法第十一條、第二條第一項、第二十八條、第二十五條第二
項、第四十七條第一項、第五十一條第五款、第九款、第十款，
判決如主文。
本案經檢察官劉斐玲到庭執行職務。
中    華    民    國    98    年    7     月    9    日
                  刑事第十一庭  審判長法  官  張連財
                                      法  官  楊照男
                                      法  官  林明俊
以上正本證明與原本無異。
如不服本判決，應於收受送達後10日內向本院提出上訴書狀，其
未敘述上訴之理由者並得於提起上訴後10日內向本院補提理由書
（均須按他造當事人之人數附繕本）「切勿逕送上級法院」。
                                      書記官  初玲玲
中    華    民    國    98    年    7     月    10    日
附錄：本案論罪科刑法條全文。
修正前毒品危害防制條例第4 條
製造、運輸、販賣第一級毒品者，處死刑或無期徒刑；處無期徒
刑者，得併科新臺幣1 千萬元以下罰金。
製造、運輸、販賣第二級毒品者，處無期徒刑或7 年以上有期徒
刑，得併科新臺幣7 百萬元以下罰金。
製造、運輸、販賣第三級毒品者，處5 年以上有期徒刑，得併科
新臺幣5 百萬元以下罰金。
製造、運輸、販賣第四級毒品者，處3 年以上10年以下有期徒刑
，得併科新臺幣3 百萬元以下罰金。
製造、運輸、販賣專供製造或施用毒品之器具者，處1 年以上7
年以下有期徒刑，得併科新臺幣1 百萬元以下罰金。
前五項之未遂犯罰之。
毒品危害防制條例第18條
查獲之第一、二級毒品及專供製造或施用第一、二級毒品之器具
，不問屬於犯人與否，均沒收銷燬之；查獲之第三、四級毒品及
製造或施用毒品之器具，無正當理由而擅自持有者，均沒入銷燬
之。但合於醫藥、研究或訓練之用者，得不予銷燬。
前項合於醫藥、研究或訓練用毒品或器具之管理辦法，由法務部
會同行政院衛生署定之。
毒品危害防制條例第19條
犯第4 條至第9 條、第12條、第13條或第14條第1 項、第2 項之
罪者，其供犯罪所用或因犯罪所得之財物，均沒收之，如全部或
一部不能沒收時，追徵其價額或以其財產抵償之。
為保全前項價額之追徵或以財產抵償，得於必要範圍內扣押其財
產。
犯第4 條之罪所使用之水、陸、空交通工具沒收之。
藥事法第83條
明知為偽藥或禁藥，而販賣、供應、調劑、運送、寄藏、牙保、
轉讓或意圖販賣而陳列者，處7 年以下有期徒刑，得併科新臺幣
5 百萬元以下罰金。
犯前項之罪，因而致人於死者，處7 年以上有期徒刑，致重傷者
，處3 年以上12年以下有期徒刑。
因過失犯第1 項之罪者，處2 年以下有期徒刑、拘役或科新臺幣
30萬元以下罰金。
第1 項之未遂犯罰之。
附表一：
┌───┬───┬─────┬────┬────┬─────┬────┬──────┐
│ 編號 │所有人│   品名   │搜索扣押│扣押地點│ 保管字號 │扣押物品│  鑑定報告  │
│      │      │          │時間    │        │          │清單    │            │
├───┼───┼─────┼────┼────┼─────┼────┼──────┤
│  一  │乙○○│甲基安非他│九十七年│臺北市中│九十七年度│九十七年│內政部警政署│
│      │      │命十二包（│四月十九│華路二段│紅保管字第│度偵字第│刑事警察局鑑│
│      │      │驗前總毛重│日七時四│三百三十│四一一號 (│八七九二│定書(九十七 │
│      │      │五０點六一│十分至九│六號五樓│一審卷第一│號卷第二│年六月九日刑│
│      │      │公克、驗前│時０分  │之三十一│宗第一一四│十頁    │鑑字第０九七│
│      │      │總淨重四六│        │        │頁）      │        │００七八八六│
│      │      │點七二公克│        │        │          │        │八號)( 一審 │
│      │      │、驗餘總淨│        │        │          │        │卷第一宗第一│
│      │      │重四六點五│        │        │          │        │一五頁、第一│
│      │      │一公克）  │        │        │          │        │一六頁）    │
├───┼───┼─────┼────┼────┼─────┼────┼──────┤
│  二  │乙○○│包裝上開甲│        │        │          │        │            │
│      │      │基安非他命│        │        │          │        │            │
│      │      │之包裝袋十│        │        │          │        │            │
│      │      │二個      │        │        │          │        │            │
├───┼───┼─────┼────┼────┼─────┼────┼──────┤
│  三  │乙○○│夾鍊袋二包│九十七年│臺北市中│九十七年度│九十七年│            │
│      │      │          │四月十九│華路二段│藍保管字第│度偵字第│            │
│      │      │          │日七時四│三百三十│一一一一號│八七九二│            │
│      │      │          │十分至九│六號五樓│(九十七年 │號卷第二│            │
│      │      │          │時０分  │之三十一│度偵字第八│十頁    │            │
│      │      │          │        │        │七九三號卷│        │            │
│      │      │          │        │        │第一四四頁│        │            │
│      │      │          │        │        │)         │        │            │
├───┼───┼─────┼────┼────┼─────┼────┼──────┤
│  四  │乙○○│甲基安非他│九十七年│臺北市中│九十七年度│九十七年│內政部警政署│
│      │      │命五包（驗│五月二十│華路二段│紅保管字第│度偵字一│刑事警察局鑑│
│      │      │前總毛重一│六日十三│三百六十│四一一號 (│一九六二│定書(九十七 │
│      │      │五四點一五│時五十分│四巷 (忠│一審卷第一│號卷第十│年六月九日刑│
│      │      │公克、驗前│至十四時│恕社區停│宗第一一四│四頁    │鑑字第０九七│
│      │      │總淨重一四│十分    │車場)陳 │頁）      │        │００七八八六│
│      │      │九點二公克│        │文玲所有│          │        │八號)( 一審 │
│      │      │，即扣除其│        │未懸掛車│          │        │卷第一宗第一│
│      │      │中六兩即二│        │號之機車│          │        │一五頁、第一│
│      │      │二五公克之│        │（引擎號│          │        │一六頁）    │
│      │      │甲基安非他│        │碼ＡＵＰ│          │        │            │
│      │      │命，其計算│        │－０一一│          │        │            │
│      │      │式請參見附│        │四七六號│          │        │            │
│      │      │表一編號六│        │）      │          │        │            │
│      │      │所示）    │        │        │          │        │            │
├───┼───┼─────┼────┼────┼─────┼────┼──────┤
│  五  │乙○○│包裝上開甲│        │        │          │        │            │
│      │      │基安非他命│        │        │          │        │            │
│      │      │之包裝袋五│        │        │          │        │            │
│      │      │個（扣除包│        │        │          │        │            │
│      │      │裝六兩即二│        │        │          │        │            │
│      │      │二五公克甲│        │        │          │        │            │
│      │      │基安非他命│        │        │          │        │            │
│      │      │之包裝袋七│        │        │          │        │            │
│      │      │個）      │        │        │          │        │            │
├───┼───┼─────┼────┼────┼─────┼────┼──────┤
│  六  │乙○○│甲基安非他│九十七年│臺北市中│九十七年度│九十七年│內政部警政署│
│      │      │命七包（驗│五月二十│華路二段│紅保管字第│度偵字一│刑事警察局鑑│
│      │      │前總毛重二│六日十三│三百六十│四一一號 (│一九六二│定書(九十七 │
│      │      │二五公克、│時五十分│四巷 (忠│一審卷第一│號卷第十│年六月九日刑│
│      │      │驗前總淨重│至十四時│恕社區停│宗第一一四│四頁    │鑑字第０九七│
│      │      │二二○點五│十分    │車場）陳│頁）      │        │００七八八六│
│      │      │公克）（計│        │文玲所有│          │        │八號)( 一審 │
│      │      │算式為三七│        │未懸掛車│          │        │卷第一宗第一│
│      │      │九點一五公│        │號之機車│          │        │一五頁、第一│
│      │      │克除以十二│        │（引擎號│          │        │一六頁）    │
│      │      │包約等於三│        │碼ＡＵＰ│          │        │            │
│      │      │一點六公克│        │－０一一│          │        │            │
│      │      │，即一包約│        │四七六號│          │        │            │
│      │      │三一點六公│        │）      │          │        │            │
│      │      │克，六兩為│        │        │          │        │            │
│      │      │二二五公克│        │        │          │        │            │
│      │      │，二二五公│        │        │          │        │            │
│      │      │克除以三一│        │        │          │        │            │
│      │      │點六公克約│        │        │          │        │            │
│      │      │等於七，即│        │        │          │        │            │
│      │      │二二五公克│        │        │          │        │            │
│      │      │約可分為七│        │        │          │        │            │
│      │      │包，再以三│        │        │          │        │            │
│      │      │六九點七公│        │        │          │        │            │
│      │      │克除以三七│        │        │          │        │            │
│      │      │九點一五公│        │        │          │        │            │
│      │      │克約等於零│        │        │          │        │            │
│      │      │點九八，表│        │        │          │        │            │
│      │      │示毛重及淨│        │        │          │        │            │
│      │      │重之比例約│        │        │          │        │            │
│      │      │為零點九八│        │        │          │        │            │
│      │      │，以此比例│        │        │          │        │            │
│      │      │計算，二二│        │        │          │        │            │
│      │      │五公克乘以│        │        │          │        │            │
│      │      │零點九八等│        │        │          │        │            │
│      │      │於二二零點│        │        │          │        │            │
│      │      │五公克，即│        │        │          │        │            │
│      │      │表示淨重二│        │        │          │        │            │
│      │      │二零點五公│        │        │          │        │            │
│      │      │克）      │        │        │          │        │            │
├───┼───┼─────┼────┼────┼─────┼────┼──────┤
│  七  │乙○○│包裝上開二│        │        │          │        │            │
│      │      │二五公克之│        │        │          │        │            │
│      │      │甲基安非他│        │        │          │        │            │
│      │      │命之包裝袋│        │        │          │        │            │
│      │      │七個      │        │        │          │        │            │
├───┼───┼─────┼────┼────┼─────┼────┼──────┤
│  八  │乙○○│塑膠分裝器│九十七年│臺北市中│九十七年度│九十七年│            │
│      │      │一支      │五月二十│華路二段│藍保管字第│度偵字第│            │
│      │      │          │六日十三│三百六十│一一一一號│一一九六│            │
│      │      │          │時五十分│四巷 (忠│(九十七年 │二號卷第│            │
│      │      │          │至十四時│恕社區停│度偵字第八│十四頁  │            │
│      │      │          │十分    │車場)   │七九三號卷│        │            │
│      │      │          │        │        │第一百四十│        │            │
│      │      │          │        │        │四頁)     │        │            │
├───┼───┼─────┼────┼────┼─────┼────┼──────┤
│  九  │乙○○│黑色布織袋│九十七年│臺北市中│九十七年度│九十七年│            │
│      │      │子一個    │五月二十│華路二段│藍保管字第│度偵字第│            │
│      │      │          │六日十三│三百六十│一一一一號│一一九六│            │
│      │      │          │時五十分│四巷 (忠│(九十七年 │二號卷第│            │
│      │      │          │至十四時│恕社區停│度偵字第八│十四頁  │            │
│      │      │          │十分    │車場)   │七九三號卷│        │            │
│      │      │          │        │        │第一百四十│        │            │
│      │      │          │        │        │四頁)     │        │            │
├───┼───┼─────┼────┼────┼─────┼────┼──────┤
│  十  │甲○○│Sony      │九十七年│臺北市中│          │九十七年│            │
│      │乙○○│Ericsson  │四月十九│華路二段│          │度偵字第│            │
│      │      │廠牌、型號│日七時四│三百三十│          │八七九二│            │
│      │      │W810i手機 │十分至九│六號五樓│          │號卷第二│            │
│      │      │一支，含SI│時０分  │之三十一│          │十頁    │            │
│      │      │M卡一張（ │        │        │          │        │            │
│      │      │門號：０九│        │        │          │        │            │
│      │      │三０五一一│        │        │          │        │            │
│      │      │一一四）  │        │        │          │        │            │
├───┼───┼─────┼────┼────┼─────┼────┼──────┤
│ 十一 │乙○○│Sony      │九十七年│臺北市中│          │九十七年│            │
│      │      │Ericsson  │四月十九│華路二段│          │度偵字第│            │
│      │      │廠牌、型號│十分至九│六號五樓│          │八七九二│            │
│      │      │K510i手機 │時０分  │之三十一│          │號卷第二│            │
│      │      │一支（IMEI│        │        │          │十頁    │            │
│      │      │碼：三五四│        │        │          │        │            │
│      │      │六九一０一│        │        │          │        │            │
│      │      │０四五八六│        │        │          │        │            │
│      │      │五九)，含 │        │        │          │        │            │
│      │      │SIM卡一張 │        │        │          │        │            │
│      │      │(門號：０ │        │        │          │        │            │
│      │      │九八七一四│        │        │          │        │            │
│      │      │三一二九）│        │        │          │        │            │
├───┼───┼─────┼────┼────┼─────┼────┼──────┤
│ 十二 │丙○○│Sony      │九十七年│臺北縣永│九十七年度│九十七年│            │
│      │      │Ericsson  │四月二十│和市永平│藍保管字第│度聲搜字│            │
│      │      │廠牌手機一│二日十時│路八十四│一二二二號│第六六三│            │
│      │      │支，含SIM │五十分至│號四之四│(一審卷第 │號卷第四│            │
│      │      │卡一張（門│十二時十│樓      │一宗第一二│十三頁  │            │
│      │      │號：０九一│五分    │        │九頁）    │        │            │
│      │      │八五五八三│        │        │          │        │            │
│      │      │九八號）  │        │        │          │        │            │
├───┼───┼─────┼────┼────┼─────┼────┼──────┤
│ 十三 │丙○○│分裝袋八包│九十七年│臺北縣永│九十七年度│九十七年│            │
│      │      │          │四月二十│和市永平│藍保管字第│度聲搜字│            │
│      │      │          │二日十時│路八十四│一二二二號│第六六三│            │
│      │      │          │五十分至│號四之四│(一審卷第 │號卷第四│            │
│      │      │          │十二時十│樓      │一宗第一二│三頁    │            │
│      │      │          │五分    │        │九頁）    │        │            │
├───┼───┼─────┼────┼────┼─────┼────┼──────┤
│ 十四 │丙○○│磅秤一具  │九十七年│臺北縣永│九十七年度│九十七年│            │
│      │      │          │四月二十│和市永平│藍保管字第│度聲搜字│            │
│      │      │          │二日十時│路八十四│一二二二號│第六六三│            │
│      │      │          │五十分至│號四之四│(一審卷第 │號卷第四│            │
│      │      │          │十二時十│樓      │一宗第一二│三頁    │            │
│      │      │          │五分    │        │九頁）    │        │            │
├───┼───┼─────┼────┼────┼─────┼────┼──────┤
│ 十五 │己○○│Sony      │九十七年│臺北市中│九十七年度│九十七年│            │
│      │      │Ericsson  │四月十九│華路二段│藍保管字第│度偵字第│            │
│      │      │廠牌、型號│日七時四│三百三十│一二二五號│八七九二│            │
│      │      │W810i手機 │十分至九│六號五樓│(一審卷第 │號卷第二│            │
│      │      │一支（IMEI│時○分  │之三十一│一宗第一三│十頁    │            │
│      │      │碼：三六０│        │        │五頁）    │        │            │
│      │      │一五００六│        │        │          │        │            │
│      │      │四九九０七│        │        │          │        │            │
│      │      │)，含SIM卡│        │        │          │        │            │
│      │      │一張 (門號│        │        │          │        │            │
│      │      │：０九一七│        │        │          │        │            │
│      │      │四七五二０│        │        │          │        │            │
│      │      │三）      │        │        │          │        │            │
├───┼───┼─────┼────┼────┼─────┼────┼──────┤
│ 十六 │辛○○│SIM卡一張 │九十七年│臺北縣中│九十七年度│九十七年│            │
│      │      │(門號：０ │五月二十│和市忠孝│藍保管字第│度偵字第│            │
│      │      │九一六五六│二日十七│街五巷十│一一０二號│一一六二│            │
│      │      │五四００) │時十分至│五號五樓│(九十七年 │八號卷第│            │
│      │      │          │十八時十│        │度偵字第一│二一之一│            │
│      │      │          │分      │        │一二一五號│頁      │            │
│      │      │          │        │        │卷第八一頁│        │            │
│      │      │          │        │        │)         │        │            │
├───┼───┼─────┼────┼────┼─────┼────┼──────┤
│ 十七 │辛○○│磅秤一具  │九十七年│臺北縣中│九十七年度│九十七年│            │
│      │      │          │五月二十│和市忠孝│藍保管字第│度偵字第│            │
│      │      │          │二日十七│街五巷十│一一○二號│一一六二│            │
│      │      │          │時十分至│五號五樓│(九十七年 │八號卷第│            │
│      │      │          │十八時十│        │度度偵字第│二十一之│            │
│      │      │          │分      │        │一一二一五│一頁    │            │
│      │      │          │        │        │號卷第八十│        │            │
│      │      │          │        │        │一頁)     │        │            │
├───┼───┼─────┼────┼────┼─────┼────┼──────┤
│ 十八 │辛○○│夾鍊袋一包│九十七年│臺北縣中│九十七年度│九十七年│            │
│      │      │          │五月二十│和市忠孝│藍保管字第│度偵字第│            │
│      │      │          │二日十七│街五巷十│一一０二號│一一六二│            │
│      │      │          │時十分至│五號五樓│(九十七年 │八號卷第│            │
│      │      │          │十八時十│        │度偵字第一│二一之一│            │
│      │      │          │分      │        │一二一五號│頁      │            │
│      │      │          │        │        │卷第八一頁│        │            │
│      │      │          │        │        │)         │        │            │
├───┼───┼─────┼────┼────┼─────┼────┼──────┤
│ 十九 │辛○○│分裝器一支│九十七年│臺北縣中│九十七年度│九十七年│            │
│      │      │          │五月二十│和市忠孝│藍保管字第│度偵字第│            │
│      │      │          │二日十七│街五巷十│一一０二號│一一六二│            │
│      │      │          │時十分至│五號五樓│(九十七年 │八號卷第│            │
│      │      │          │十八時十│        │度偵字第一│二一之一│            │
│      │      │          │分      │        │一二一五號│頁      │            │
│      │      │          │        │        │卷第八一頁│        │            │
│      │      │          │        │        │)         │        │            │
├───┼───┼─────┴────┴────┴─────┴────┴──────┤
│ 二十 │乙○○│ 未扣案之門號0000000000號行動電話一支（含SIM卡一張）    │
│      │      │                                                                  │
├───┼───┼─────────────────────────────────┤
│二十一│辛○○│ 未扣案之門號0000000000號所使用之行動電話一支           │
└───┴───┴─────────────────────────────────┘
 附表二：
┌───┬───┬─────┬────┬────┬─────┬────┬──────┐
│ 編號 │所有人│   品名   │搜索扣押│扣押地點│ 保管字號 │扣押物品│  鑑定報告  │
│      │      │          │時間    │        │          │清單    │            │
├───┼───┼─────┼────┼────┼─────┼────┼──────┤
│  一  │戊○○│大麻花二小│九十七年│臺北縣板│九十七年度│九十七年│            │
│      │      │包（毛重一│四月十九│橋市南雅│青保管字第│度聲搜字│            │
│      │      │點一五公克│日二十時│南路八號│四一一號 (│第六六八│            │
│      │      │，淨重０點│三十分至│前      │見一審卷第│號卷第三│            │
│      │      │七五公克）│五十分  │        │一宗第七九│八頁    │            │
│      │      │          │        │        │頁)       │        │            │
├───┼───┼─────┼────┼────┼─────┼────┼──────┤
│  二  │戊○○│安非他命殘│九十七年│臺北縣板│九十七年度│九十七年│            │
│      │      │渣袋三個  │四月十九│橋市南雅│藍保管字第│度聲搜字│            │
│      │      │          │日二十時│南路八號│一二二三號│第六六八│            │
│      │      │          │三十分至│前      │(見一審卷 │號卷第三│            │
│      │      │          │五十分  │        │第一宗第一│八頁    │            │
│      │      │          │        │        │三四頁）  │        │            │
├───┼───┼─────┼────┼────┼─────┼────┼──────┤
│  三  │戊○○│愷他命一包│九十七年│臺北縣板│九十七年度│九十七年│交通部民用航│
│      │      │(毛重０點 │四月十九│橋市南雅│綠保管字第│度聲搜字│空局航空醫務│
│      │      │九０三公克│日二十時│南路八號│一○三三號│第六六八│中心毒品鑑定│
│      │      │，淨重０點│三十分至│前      │(一審卷第 │號卷第三│書 (航藥鑑定│
│      │      │六六三公克│五十分  │        │一宗第一０│八頁    │第０九七二八│
│      │      │，驗餘淨重│        │        │七頁）    │        │六九號九十七│
│      │      │０點六六二│        │        │          │        │年六月四日)(│
│      │      │五公克）  │        │        │          │        │一審卷第一宗│
│      │      │          │        │        │          │        │第一０八頁）│
├───┼───┼─────┼────┼────┼─────┼────┼──────┤
│  四  │戊○○│行動電話一│九十七年│臺北縣板│九十七年度│九十七年│            │
│      │      │支（含SIM │四月十九│橋市南雅│藍保管字第│度聲搜字│            │
│      │      │卡一張，門│日二十時│南路八號│一二二三號│第六六八│            │
│      │      │號０九二六│三十分至│前      │(一審卷第 │號卷第三│            │
│      │      │二四六０八│五十分  │        │一宗第一三│八頁    │            │
│      │      │二)       │        │        │四頁）    │        │            │
├───┼───┼─────┼────┼────┼─────┼────┼──────┤
│  五  │丙○○│毒品施用水│九十七年│臺北縣永│九十七年度│九十七年│            │
│      │      │車一組    │四月二十│和市永平│藍保管字第│度聲搜字│            │
│      │      │          │二日十時│路八十四│一二二二號│第六六三│            │
│      │      │          │五十分至│號四之四│(一審卷第 │號卷第四│            │
│      │      │          │十二時十│樓      │一宗第一二│三頁    │            │
│      │      │          │五分    │        │九頁）    │        │            │
├───┼───┼─────┼────┼────┼─────┼────┼──────┤
│  六  │丙○○│帳冊二本  │九十七年│臺北縣永│九十七年度│九十七年│            │
│      │      │          │四月二十│和市永平│藍保管字第│度聲搜字│            │
│      │      │          │二日十時│路八十四│一二二二號│第六六三│            │
│      │      │          │五十分至│號四之四│(九十七年 │號卷第四│            │
│      │      │          │十二時十│樓      │度訴字第一│三頁    │            │
│      │      │          │五分    │        │一五一號卷│        │            │
│      │      │          │        │        │(一)第一百│        │            │
│      │      │          │        │        │二十九頁）│        │            │
│      │      │          │        │        │          │        │            │
├───┼───┼─────┼────┼────┼─────┼────┼──────┤
│  七  │丙○○│NOKIA廠牌 │九十七年│臺北縣永│九十七年度│九十七年│            │
│      │      │行動電話一│四月二十│和市永平│藍保管字第│度聲搜字│            │
│      │      │支，含SIM │二日十時│路八十四│一二二二號│第六六三│            │
│      │      │卡一張（門│五十分至│號四之四│(一審卷第 │號卷第四│            │
│      │      │號：０九五│十二時十│樓      │一宗第一二│三頁    │            │
│      │      │五七四三０│五分    │        │九頁）    │        │            │
│      │      │五四）    │        │        │          │        │            │
├───┼───┼─────┼────┼────┼─────┼────┼──────┤
│  八  │丙○○│安非他命四│九十七年│臺北縣永│九十七年度│九十七年│臺北市政府警│
│      │      │包 (驗餘淨│四月二十│和市永平│紅保管字第│度聲搜字│察局鑑驗通知│
│      │      │重二點四三│二日十時│路八十四│四０七號 (│第六六三│書(九十七年 │
│      │      │公克）    │五十分至│號四之四│一審卷第一│號卷第四│六月四日北市│
│      │      │          │十二時十│樓      │宗第八三頁│三頁    │鑑毒字第一四│
│      │      │          │五分    │        │）        │        │七號)( 見一 │
│      │      │          │        │        │          │        │審卷第一宗第│
│      │      │          │        │        │          │        │八四頁）    │
├───┼───┼─────┼────┼────┼─────┼────┼──────┤
│  九  │丙○○│愷他命十七│九十七年│臺北縣永│九十七年度│九十七年│行政院衛生署│
│      │      │包 (毛重十│四月二十│和市永平│藍保管字第│度聲搜字│管制藥品管理│
│      │      │七點二八九│二日十時│路八十四│一二二六號│第六六三│局鑑定書 (九│
│      │      │公克，驗餘│五十分至│號四之四│(一審卷第 │號卷第四│十七年六月十│
│      │      │毛重十七點│十二時十│樓      │一宗第一三│十三頁  │日管檢字第０│
│      │      │二八八公克│五分    │        │０頁）    │        │九七０００五│
│      │      │）        │        │        │          │        │五五九號)(  │
│      │      │          │        │        │          │        │一審卷第一宗│
│      │      │          │        │        │          │        │第一三一頁）│
├───┼───┼─────┼────┼────┼─────┼────┼──────┤
│  十  │丙○○│愷他命六包│九十七年│臺北縣永│九十七年度│九十七年│行政院衛生署│
│      │      │(毛重六點 │四月二十│和市永平│藍保管字第│度聲搜字│管制藥品管理│
│      │      │六一三公克│二日十時│路八十四│一二二六號│第六六三│局鑑定書 (九│
│      │      │，驗餘毛重│五十分至│號四之四│(一審卷第 │號卷第四│十七年六月十│
│      │      │六點六一公│十二時十│樓      │一宗第一三│十三頁  │日管檢字第０│
│      │      │克）      │五分    │        │０頁）    │        │九七０００五│
│      │      │          │        │        │          │        │五五九號)(  │
│      │      │          │        │        │          │        │一審卷第一宗│
│      │      │          │        │        │          │        │第一三一頁）│
├───┼───┼─────┼────┼────┼─────┼────┼──────┤
│ 十一 │丙○○│ＭＤＭＡ搖│九十七年│臺北縣永│九十七年度│九十七年│內政部警政署│
│      │      │頭丸六十四│四月二十│和市永平│藍保管字第│度聲搜字│刑事警察局鑑│
│      │      │顆        │二日十時│路八十四│一二二一號│第六六三│定書(九十七 │
│      │      │          │五十分至│號四之四│(一審卷第 │號卷第四│年六月九日刑│
│      │      │          │十二時十│樓      │一宗第一二│十三頁  │鑑字第０九七│
│      │      │          │五分    │        │七頁）    │        │００七八八六│
│      │      │          │        │        │          │        │六號)( 一審 │
│      │      │          │        │        │          │        │卷第一宗第一│
│      │      │          │        │        │          │        │二八頁）    │
├───┼───┼─────┼────┼────┼─────┼────┼──────┤
│ 十二 │乙○○│G－PLUS廠 │九十七年│臺北市中│九十七年度│九十七年│            │
│      │      │牌行動電話│四月十九│華路二段│藍保管字第│度偵字第│            │
│      │      │一支 (IMEI│日七時四│三百三十│一一一一號│八七九二│            │
│      │      │：三五九六│十分至九│六號五樓│(九十七年 │號卷第二│            │
│      │      │八六０一０│時０分  │之三十一│度偵字第八│十頁    │            │
│      │      │０一八八八│        │        │七九三號卷│        │            │
│      │      │、含SIM卡 │        │        │第一百四十│        │            │
│      │      │一張(門號 │        │        │四頁)     │        │            │
│      │      │０九一六四│        │        │          │        │            │
│      │      │三四四０三│        │        │          │        │            │
│      │      │)         │        │        │          │        │            │
├───┼───┼─────┼────┼────┼─────┼────┼──────┤
│ 十三 │乙○○│現金新臺幣│九十七年│臺北市中│九十七年度│九十七年│            │
│      │      │五萬元    │四月十九│華路二段│藍保管字第│度偵字第│            │
│      │      │          │日七時四│三百三十│二一五八號│八七九二│            │
│      │      │          │十分至九│六號五樓│(一審卷第 │號卷第二│            │
│      │      │          │時０分  │之三十一│二宗第一九│十頁    │            │
│      │      │          │        │        │九頁）    │        │            │
│      │      │          │        │        │          │        │            │
├───┼───┼─────┼────┼────┼─────┼────┼──────┤
│ 十四 │己○○│NOKIＡ廠牌│九十七年│臺北市中│九十七年度│九十七年│            │
│      │      │、型號8250│四月十九│華路二段│藍保管字第│度偵字第│            │
│      │      │行動電話一│日七時四│三百三十│一二二五號│八七九二│            │
│      │      │支(IMEI： │十分至九│六號五樓│(一審卷第 │號卷第二│            │
│      │      │三五０七七│時０分  │之三十一│一宗第一三│十頁    │            │
│      │      │九三０五一│        │        │五頁）    │        │            │
│      │      │一五七０六│        │        │          │        │            │
│      │      │)，含SIM卡│        │        │          │        │            │
│      │      │一張（門號│        │        │          │        │            │
│      │      │０九二五０│        │        │          │        │            │
│      │      │六四四六九│        │        │          │        │            │
│      │      │）        │        │        │          │        │            │
│      │      │          │        │        │          │        │            │
├───┼───┼─────┼────┼────┼─────┼────┼──────┤
│ 十五 │己○○│愷他命一包│九十七年│臺北市中│九十七年度│九十七年│臺北市政府警│
│      │      │（毛重０點│四月十九│華路二段│紅保管字第│度偵字第│察局鑑驗通知│
│      │      │六七公克，│日七時四│三百三十│四０六號 (│八七九二│書(九十七年 │
│      │      │淨重０點四│十分至九│六號五樓│一審卷第一│號卷第二│九月四日北市│
│      │      │七公克，驗│時０分  │之三十一│宗第八六頁│十頁    │鑑毒字第一四│
│      │      │餘淨重０點│        │        │）        │        │六之一號 ）(│
│      │      │四六公克）│        │        │          │        │一審卷第二宗│
│      │      │          │        │        │          │        │第五頁）    │
├───┼───┼─────┼────┼────┼─────┼────┼──────┤
│ 十六 │己○○│安非他命三│九十七年│臺北市中│九十七年度│九十七年│臺北市政府警│
│      │      │包 (毛重一│四月十九│華路二段│紅保管字第│度偵字第│察局鑑驗通知│
│      │      │四四公克，│日七時四│三百三十│四○六號 (│八七九二│書(九十七年 │
│      │      │總淨重０點│十分至九│六號五樓│一審卷第一│號卷第二│九月四日北市│
│      │      │八四公克，│時０分  │之三十一│宗第八六頁│十頁    │鑑毒字第一四│
│      │      │驗餘淨重０│        │        │）        │        │六之一號 ）(│
│      │      │點八一公克│        │        │          │        │一審卷第二宗│
│      │      │）        │        │        │          │        │第五頁）    │
├───┼───┼─────┼────┼────┼─────┼────┼──────┤
│ 十七 │己○○│玻璃球製吸│九十七年│臺北市中│九十七年度│九十七年│            │
│      │      │食工具一支│四月十九│華路二段│藍保管字第│度偵字第│            │
│      │      │          │日七時四│三百三十│一二二五號│八七九二│            │
│      │      │          │十分至九│六號五樓│(一審卷第 │號卷第二│            │
│      │      │          │時０分  │之三十一│一宗第一三│十一頁  │            │
│      │      │          │        │        │五頁）    │        │            │
├───┼───┼─────┼────┼────┼─────┼────┼──────┤
│ 十八 │丁○○│安非他命玻│九十七年│臺北縣新│          │九十七年│            │
│      │      │璃吸管九支│四月十九│莊市八德│          │度偵字第│            │
│      │      │          │日十時二│街九十五│          │八七九八│            │
│      │      │          │十分至十│巷三弄六│          │號卷第十│            │
│      │      │          │一時０分│號      │          │八頁    │            │
├───┼───┼─────┼────┼────┼─────┼────┼──────┤
│ 十九 │丁○○│安非他命吸│九十七年│臺北縣新│          │九十七年│            │
│      │      │食器二組  │四月十九│莊市八德│          │度偵字第│            │
│      │      │          │日十時二│街九十五│          │八七九八│            │
│      │      │          │十分至十│巷三弄六│          │號卷第十│            │
│      │      │          │一時０分│號      │          │八頁    │            │
├───┼───┼─────┼────┼────┼─────┼────┼──────┤
│ 二十 │丁○○│甲基安非他│九十七年│臺北縣新│九十七年度│九十七年│內政部警政署│
│      │      │命三包 (毛│四月十九│莊市八德│紅保管字第│度偵字第│刑事警察局鑑│
│      │      │重七六點四│日十時二│街九五巷│六六八號 (│八七九八│定書(九十七 │
│      │      │公克，淨重│十分至十│三弄六號│一審卷第三│號卷第十│年六月十八日│
│      │      │七四點三公│一時０分│        │宗第六十頁│八頁    │刑鑑字第０九│
│      │      │克)       │        │        │）        │        │七００七八八│
│      │      │          │        │        │          │        │六七號)（一 │
│      │      │          │        │        │          │        │審卷第一宗第│
│      │      │          │        │        │          │        │一五二頁）  │
├───┼───┼─────┼────┼────┼─────┼────┼──────┤
│二十一│丁○○│行動電話一│九十七年│臺北縣新│          │九十七年│            │
│      │      │支（含SIM │四月十九│莊市八德│          │度偵字第│            │
│      │      │卡 (門號０│日十時二│街九十五│          │八七九八│            │
│      │      │九五二七八│十分至十│巷三弄六│          │號卷第十│            │
│      │      │二一０一) │一時０分│號      │          │八頁    │            │
│      │      │          │        │        │          │        │            │
├───┼───┼─────┼────┼────┼─────┼────┼──────┤
│二十二│辛○○│吸食器一瓶│九十七年│臺北縣中│九十七年度│九十七年│            │
│      │      │          │五月二十│和市忠孝│藍保管字第│度偵字第│            │
│      │      │          │二日十七│街五巷十│一一○二號│一一六二│            │
│      │      │          │時十分至│五號五樓│(九十七年 │八號卷第│            │
│      │      │          │十八時十│        │度偵字第一│二一之一│            │
│      │      │          │分      │        │一二一五號│頁      │            │
│      │      │          │        │        │卷第八一頁│        │            │
│      │      │          │        │        │)         │        │            │
├───┼───┼─────┼────┼────┼─────┼────┼──────┤
│二十三│辛○○│玻璃球四個│九十七年│臺北縣中│九十七年度│九十七年│            │
│      │      │          │五月二十│和市忠孝│藍保管字第│度偵字第│            │
│      │      │          │二日十七│街五巷十│一一○二號│一一六二│            │
│      │      │          │時十分至│五號五樓│(九十七年 │八號卷第│            │
│      │      │          │十八時十│        │度偵字第一│二一之一│            │
│      │      │          │分      │        │一二一五號│頁      │            │
│      │      │          │        │        │卷第八一頁│        │            │
│      │      │          │        │        │)         │        │            │
├───┼───┼─────┼────┼────┼─────┼────┼──────┤
│二十四│辛○○│甲基安非他│九十七年│臺北縣中│九十七年度│九十七年│交通部民用航│
│      │      │命二包 (毛│五月二十│和市忠孝│紅保管字第│度偵字第│空局航空醫務│
│      │      │重一點０九│二日十七│街五巷十│四０八號( │一一六二│中心毒品鑑定│
│      │      │九公克，淨│時十分至│五號五樓│一審卷第一│八號卷第│書 (九十七年│
│      │      │重０點六一│十八時十│        │宗第八九頁│二一之一│六月四日航藥│
│      │      │九公克，驗│分      │        │）        │頁      │鑑定第０九七│
│      │      │餘淨重０點│        │        │          │        │二八七二號)(│
│      │      │六一八八公│        │        │          │        │一審卷第一宗│
│      │      │克）      │        │        │          │        │第一四八頁）│
├───┼───┼─────┼────┼────┼─────┼────┼──────┤
│二十五│辛○○│愷他命十四│九十七年│臺北縣中│九十七年度│九十七年│行政院衛生署│
│      │      │包 (毛重十│五月二十│和市忠孝│藍保管字第│度偵字第│管制藥品管理│
│      │      │六點０一一│二日十七│街五巷十│一二二七號│一一六二│局鑑定書 (九│
│      │      │公克，驗餘│時十分至│五號五樓│(一審卷第 │八號卷第│十七年六月十│
│      │      │毛重十六點│十八時十│        │一宗第一三│二一之一│六日管檢字第│
│      │      │０一公克）│分      │        │六頁）    │頁      │０九七０００│
│      │      │          │        │        │          │        │五七七五號)(│
│      │      │          │        │        │          │        │一審卷第一宗│
│      │      │          │        │        │          │        │第一三七頁）│
├───┼───┼─────┼────┼────┼─────┼────┼──────┤
│二十六│庚○○│愷他命一包│        │臺北市文│九十七年度│        │交通部民用航│
│      │      │(毛重一點 │        │山區景華│綠保管字第│        │空局航空醫務│
│      │      │０二二公克│        │街八十二│一一九四號│        │中心毒品鑑定│
│      │      │，淨重０點│        │巷二弄五│(一審卷第 │        │書 (九十七年│
│      │      │八二二公克│        │號四樓Ａ│一宗第一八│        │六月十六日航│
│      │      │，驗餘淨重│        │一室    │三頁）    │        │藥鑑定第０九│
│      │      │０點七九九│        │        │          │        │七三０八二號│
│      │      │六公克)   │        │        │          │        │)( 一審卷第 │
│      │      │          │        │        │          │        │一宗第一九六│
│      │      │          │        │        │          │        │頁）        │
└───┴───┴─────┴────┴────┴─────┴────┴──────┘
 附表三：被告乙○○所犯各罪及宣告刑：
┌──┬─────────────┬────────────────┐
│編號│犯罪事實、罪名及處刑      │             從刑               │
├──┼─────────────┼────────────────┤
│ 一 │販賣第二級毒品，累犯，處有│扣案如附表一編號三、八、九所示之│
│    │期徒刑伍年。              │物均沒收，未扣案販賣毒品所得新臺│
│    │                          │幣參萬元沒收，如全部或一部不能沒│
│    │（事實欄二、(一)1.販賣予簡│收時，以其財產抵償之。          │
│    │子之犯罪事實）          │                                │
├──┼─────────────┼────────────────┤
│ 二 │販賣第二級毒品，累犯，處有│扣案如附表一編號三、八、九、十一│
│    │期徒刑柒年陸月。          │所示之物均沒收，未扣案販賣毒品所│
│    │                          │得新臺幣六萬元連帶沒收，如全部或│
│    │（事實欄二、(一)2.販賣予簡│一部不能連帶沒收時，以其財產抵償│
│    │子之犯罪事實）          │之。                            │
├──┼─────────────┼────────────────┤
│ 三 │共同販賣第二級毒品，累犯，│扣案如附表一編號一、四所示之物均│
│    │處有期徒刑伍年貳月。      │沒收銷燬，扣案如附表一編號二、三│
│    │                          │、五、八、九、十、十一所示之物均│
│    │（事實欄二、(一)販入安非他│沒收，未扣案販賣毒品所得新臺幣壹│
│    │命、二、(一)3.販賣予壬○○│萬元沒收，如全部或一部不能沒收時│
│    │之犯罪事實）              │，以其財產抵償之。              │
├──┼─────────────┼────────────────┤
│ 四 │販賣第二級毒品，累犯，處有│扣案如附表一編號三、八、九所示之│
│    │期徒刑伍年。              │物均沒收，未扣案販賣毒品所得新臺│
│    │                          │幣捌仟元沒收，如全部或一部不能沒│
│    │（事實欄二、(一)5.販賣予彭│收時，以其財產抵償之。          │
│    │德豪之犯罪事實）          │                                │
├──┼─────────────┼────────────────┤
│ 五 │共同販賣第二級毒品，累犯，│扣案如附表一編號三、八、九、十所│
│    │處有期徒刑伍年。          │示之物均沒收，如附表一編號二十所│
│    │                          │示之物沒收，如全部或一部不能沒收│
│    │                          │時，連帶追徵其價額，未扣案販賣毒│
│    │                          │品所得新臺幣壹萬壹仟元連帶沒收，│
│    │（事實欄二、(一)5.販賣予阿│如全部或一部不能連帶沒收時，以其│
│    │寶」之犯罪事實）          │財產抵償之。                    │
├──┼─────────────┼────────────────┤
│    │共同販賣第二級毒品，累犯，│扣案如附表一編號六所示之物均沒收│
│ 六 │處有期徒刑柒年捌月。      │銷燬，如附表一編號七所示之物均沒│
│    │                          │收，如附表一編號二十所示之物沒收│
│    │（事實欄二、(四)販入安非他│，如全部或一部不能沒收時，連帶追│
│    │命之犯罪事實）            │徵其價額。                      │
└──┴─────────────┴────────────────┘
附表四：被告甲○○所犯各罪及宣告刑：
┌──┬─────────────┬────────────────┐
│編號│犯罪事實、罪名及處刑      │            從刑                │
├──┼─────────────┼────────────────┤
│ 一 │共同販賣第二級毒品，累犯，│扣案如附表一編號一、四所示之物均│
│    │處有期徒刑柒年貳月。      │沒收銷燬，扣案如附表一編號二、三│
│    │                          │、五、八、九、十、十一所示之物均│
│    │（事實欄二、(一)3.販賣予呂│沒收，未扣案販賣毒品所得新臺幣壹│
│    │  志勇之犯罪事實）        │萬元沒收，如全部或一部不能沒收時│
│    │                          │，以其財產抵償之。              │
├──┼─────────────┼────────────────┤
│ 二 │共同販賣第二級毒品，處有期│扣案如附表一編號三、八、九、十所│
│    │徒刑柒年貳月。            │示之物均沒收，如附表一編號二十所│
│    │                          │示之物沒收，如全部或一部不能沒收│
│    │                          │時，連帶追徵其價額，未扣案販賣毒│
│    │                          │品所得新臺幣壹萬壹仟元連帶沒收，│
│    │（事實欄二、(一)5. 販賣予 │如全部或一部不能連帶沒收時，以其│
│    │「阿寶」之犯罪事實）      │財產抵償之。                    │
└──┴─────────────┴────────────────┘
 附表五：被告辛○○所犯各罪及宣告刑：
┌──┬─────────────┬────────────────┐
│編號│犯罪事實、罪名及處刑      │            從刑                │
├──┼─────────────┼────────────────┤
│ 一 │販賣第二級毒品，累犯，處有│扣案如附表一編號十六、十七、十八│
│    │期徒刑陸年。              │、十九所示之物均沒收，如附表一編│
│    │                          │號二十一所示之物沒收，如全部或一│
│    │                          │部不能沒收，追徵其價額，未扣案販│
│    │                          │賣毒品所得新臺幣柒仟貳佰元沒收，│
│    │（事實欄二、(二)1.販賣予蔡│如全部或一部不能沒收時，以其財產│
│    │建鋌、丙○○之犯罪事實）  │抵償之。                        │
├──┼─────────────┼────────────────┤
│ 二 │販賣第二級毒品，累犯，處有│扣案如附表一編號十七、十八、十九│
│    │期徒刑陸年。              │所示之物均沒收，未扣案販賣毒品所│
│    │                          │得新臺幣參仟伍佰元沒收，如全部或│
│    │（事實欄二、(二)2.販賣    │一部不能沒收時，以其財產抵償之。│
│    │予丙○○之犯罪事實）      │                                │
├──┼─────────────┼────────────────┤
│ 三 │販賣第二級毒品，累犯，處有│扣案如附表一編號十六、十七、十八│
│    │期徒刑柒年參月。          │、十九所示之物沒收，如附表一編號│
│    │                          │二十一所示之物沒收，如全部或一部│
│    │                          │不能沒收，追徵其價額，未扣案販賣│
│    │                          │毒品所得新臺幣肆仟元沒收，如全部│
│    │（事實欄二、(二)3.販賣予吳│或一部不能沒收時，以其財產抵償之│
│    │尚哲之犯罪事實）          │。                              │
└──┴─────────────┴────────────────┘
 附表六：被告戊○○所犯各罪及宣告刑：
┌──┬─────────────┬────────────────┐
│編號│犯罪事實、罪名及處刑      │         從刑                   │
├──┼─────────────┼────────────────┤
│ 一 │共同販賣第二級毒品，累犯，│扣案如附表一編號六所示之物均沒收│
│    │處有期徒刑捌年。          │銷燬，如附表一編號七所示之物均沒│
│    │                          │收，如附表一編號二十所示之物沒收│
│    │（事實欄二、(四)販入毒品之│，如全部或一部不能沒收時，連帶追│
│    │犯罪事實）                │徵其價額。                      │
├──┼─────────────┼────────────────┤
│ 二 │明知禁藥而轉讓，累犯，處有│                                │
│    │期刑壹年貳月。            │                                │
│    │                          │                                │
│    │（事實欄三、之犯罪事實）  │                                │
│    │                          │                                │
└──┴─────────────┴────────────────┘


司法院資訊處製作；財團法人民間司法改革基金會備份。
